臺灣高等法院高雄分院刑事判決　　　　96年度上訴字第1720號
上　訴　人
即　被　告　甲○○
　　　　　　　　　　（現另案於臺灣高雄監獄執行中）
選任辯護人　陳富勇　律師
上列上訴人因違反槍砲彈藥刀械管制條例案件，不服臺灣高雄地
方法院93年度重訴字第78號中華民國96年5 月31日第一審判決（
起訴案號：臺灣高雄地方法院檢察署92年度偵字第20979 號），
提起上訴，本院判決如下：
    主  文
上訴駁回。
    事  實
一、甲○○為趙崇傑之表哥，趙崇傑（業經臺灣高雄地方法院以
    93年度重訴字第28號判決，處有期徒刑18年，現上訴本院審
    理中）則係海國食品貿易行之負責人，熟悉貨櫃進出口之程
    序，明知槍枝、子彈均屬行政院依懲治走私條例公告之管制
    進口物品，且依槍砲彈藥刀械管制條例規定，未經許可不得
    販賣、運輸及持有，惟因其胞弟趙培良（經臺灣高雄地方法
    院94年度囑重訴字第1 號判決判處有期徒刑15年，現上訴本
    院審理中）係擔任法務部調查局高雄縣調查站（下稱高雄縣
    調查站）調查員，得知向警、調單位檢舉槍械因而破獲者，
    可領得高額之查緝槍枝獎金（手槍每支新臺幣7 萬元，長槍
    每支15萬元），乃與甲○○共同謀議利用司法機關貨櫃免驗
    通關偵查作為之便，自菲律賓以貨櫃夾藏槍械走私進入臺灣
    地區，部分供自己販賣牟取不法利益，部分佯以檢舉人之身
    分向警調機關檢舉，以便領取高額檢舉獎金，而其避免自己
    涉有刑責，並順利讓警調機關偵破走私槍械案，乃分頭尋覓
    有意購買槍械之人，並提供警調人員作為日後查緝之對象，
    而於下列時、地，未經許可走私管制物品進口、運輸及販賣
    槍、彈：
（一）走私槍、彈進口部分：
    1.甲○○於民國89年底至90年初間，得知甫出獄並有槍砲前
      科之王忠泰（經最高法院以94年度台上字第7404號判決發
      回，現在台灣高等法院台南分院95年度上更(一)字第43號審
      理中）有意購買槍枝，而時任高雄縣調查站調查員之表弟
      趙培良需要檢舉線報，即計畫自菲律賓以貨櫃走私槍械進
      入臺灣，再以檢舉人身分向司法機關檢舉，以詐取高額獎
      金，仍與熟悉貨櫃報關流程之趙崇傑共同基於以貨櫃方式
      夾帶槍械走私入臺，向檢調單位檢舉以詐領檢舉獎金之不
      法所有犯意聯絡，於90年4 月間，以「4 小1 大」（即4
      支短槍與1 支長槍）之總價格僅新台幣（下同）80萬元為
      條件向王忠泰兜售，經王忠泰應允，雙方並約定王忠泰先
      支付50萬元之定金，餘款30萬元俟王忠泰取得槍械後再交
      付。甲○○並與認識多年具有共同運輸槍彈回臺犯意聯絡
      對外自稱「敏仔」之許迺欣取得聯繫，囑其在菲律賓尋得
      購槍管道。甲○○旋於90年4 月間某日，向趙培良佯稱王
      忠泰欲以200 萬元走私槍械來臺販賣，並於90年5 月16日
      在高雄縣調查站以化名「天祥」之秘密證人身分，向趙培
      良製作檢舉筆錄，復為加強該檢舉案之真實性，另以同一
      「天祥」化名向高雄市政府警察局三民第二分局檢舉同一
      案件，由承辦警員蔡宗霖製作檢舉筆錄，而趙培良明知趙
      崇傑、甲○○亦參與自菲律賓以貨櫃走私槍彈入境，竟說
      服承辦檢察官廖椿堅（經臺灣高雄地方法院以94年度囑重
      訴字第1 號判處有期徒刑11年，併科罰金50萬元，現上訴
      本院審理中）允諾以證人保護法相關規定保護，並要求甲
      ○○隨時報告王忠泰走私槍械之進度。
    2.甲○○取得前揭檢警調人員之信任後，即擬與趙崇傑赴菲
      律賓購買槍枝，惟甲○○前因違反槍砲彈藥刀械管制條例
      案件仍在假釋保護管束中，並受有禁止出境之處分，趙崇
      傑乃與甲○○、王添源共同基於行使變造特種文書之犯意
      聯絡，由趙崇傑代甲○○向王添源說情，甲○○允諾事成
      之後給付王添源10萬元之報酬，由王添源提供其身分證予
      甲○○，甲○○先委由某不詳姓名之有共同犯意聯絡綽號
      「貓泉」之成年男子將上開身分證換貼甲○○之相片而變
      造之，再交由不知情之黃秀珠（趙培良之妻）持上開變造
      之王添源身分證，向外交部領事事務局代為申請王添源之
      護照，而廖椿堅、趙培良2 人明知上情，仍基於共同犯意
      聯絡，同意甲○○持王添源之護照出境，並於90年12月28
      日召集高雄市政府警察局三民第二分局、航空警察局高雄
      分局、保三總隊第三大隊等單位，召開「1228」專案會議
      ，指示內政部警政署航空警察局高雄分局協助甲○○安全
      出入境，使甲○○得於90年12月31日持上開不實之王添源
      護照出境，足生損害於出入境管理機關對人民出入國境管
      理之正確性，嗣因甲○○前往菲律賓尋找槍枝賣家未獲，
      於91年1 月6 日返台。而其與趙崇傑慮及檢警調人員日後
      如破獲「王忠泰購買槍械」案，除王忠泰係購槍者外，理
      論上應有另一交付槍械予王忠泰之出賣人，並且須製造其
      亦有出境至菲律賓之紀錄，始得掩飾趙崇傑、甲○○在菲
      律賓身兼槍、彈買主及走私槍、彈來臺之角色，乃由甲○
      ○另外覓得其熟識且有施用海洛因毒品惡習之陳俊仁（現
      在台灣高等法院台南分院95年度上更(一)字第43號審理中）
      ，計劃由陳俊仁擔任最後之槍械持有人而讓警方逮捕，為
      使陳俊仁在不知被設計之情況下配合，甲○○並向陳俊仁
      佯稱欲替王忠泰走私槍械來台，事成之後將給予陳俊仁30
      萬元之酬勞，而陳俊仁明知甲○○帶其赴菲律賓係為安排
      走私槍械回臺牟利，竟因與甲○○熟識，且貪圖30萬元之
      報酬，亦共同基於運輸違禁槍械入境販賣之共同犯意聯絡
      ，偕同甲○○前往菲律賓，並應允回臺後為甲○○租車交
      付槍械予買受人，以利甲○○運輸槍械行為之實行。其後
      甲○○將上開計畫告知趙培良，並於91年1 月22日再次持
      不實之王添源護照夥同許迺欣出境前往菲律賓，趙崇傑則
      於翌日（即91年1 月23日）搭機前往，甲○○、趙崇傑在
      菲律賓透過許迺欣之介紹，與當地販賣槍枝而姓名年籍不
      詳之華僑綽號「老蔡」、「老李」之成年男子見面，而趙
      崇傑因事先經趙培良交待勿暴露身分，故對外自稱「李仔
      」，惟因王忠泰尚未交付50萬元訂金，及陳俊仁未能同行
      ，故甲○○遂於91年1 月26日先行返臺。
  　3.嗣於91年1 月26日，甲○○再持前揭不實之王添源護照，
      偕同趙崇傑、陳俊仁共同搭機前往菲律賓，而王忠泰亦依
      甲○○之指示，以不知情張桂杰（業經台灣台南地方法院
      91年重訴字第9 號判決無罪確定）之名義，先後於91年1
      月31日、2 月1 日在華南銀行仁德分行、安泰銀行臺南分
      行分別匯款25萬元（共50萬元）至甲○○所指定之彰化銀
      行大安分行鄭輝南00000000000000號帳戶，由鄭輝南轉匯
      至菲律賓之金豐銀樓，再由甲○○在菲律賓提領。另甲○
      ○、趙崇傑為確保自行出資之購槍款項日後能自查緝槍械
      獎金中領回，由甲○○向趙培良佯稱王忠泰已變更購槍金
      額，不足款項將由趙崇傑代墊，詎趙培良為能查緝更多槍
      械以獲取更佳之績效，竟未為反對之意，亦要求趙崇傑代
      墊購槍款項，而與甲○○、趙崇傑基於共同詐領槍械檢舉
      獎金及走私槍械入境之犯意聯絡，由趙崇傑自行出資美金
      18,000元，與甲○○共同向華僑姓名年籍不詳綽號「老蔡
      」、「老李」之成年男子合計購得長、短槍合計32支及數
      目不詳之子彈，並計劃將其中較老舊之26支長、短槍供檢
      警調人員查獲，另自行私下夾藏長、短槍合計6 枝走私回
      臺販售牟利。迨於91年2 月3 日，趙崇傑與甲○○、陳俊
      仁及許迺欣4 人在菲律賓馬尼拉附近奎松市1 處糖果工廠
      ，將所購得之槍、彈裝在塑膠櫃內外用紙箱包裝，趙崇傑
      並於裝槍之過程，於紙箱上以「L 」代表長槍、「M 」代
      表裝有子彈及彈匣、「S 」代表子彈及短槍、「O 」是空
      箱等符號加以註記共10箱，復由趙崇傑、許迺欣、甲○○
      3 人押車到蘇比克灣金牌公司保稅倉庫，預計由長榮海運
      公司於91年2 月5 日運回台灣，惟因長榮海運公司突以貨
      運量太少取消航班，而上開裝有槍、彈之貨櫃復為菲律賓
      海關人員查獲，趙崇傑於接獲通知後，即與許迺欣、甲○
      ○共同商量，由趙崇傑前往蘇比克灣將槍枝取回，並暫放
      在許迺欣友人之倉庫後，趙崇傑始偕同甲○○於91年2 月
      5 日返臺，而陳俊仁則因無毒品可用，一時毒癮發作，於
      91年2 月4 日自己先行搭機返臺。嗣趙崇傑旋於91年2 月
      13日再次搭機赴馬尼拉安排貨櫃及船班，將先前所購得之
      槍、彈（許迺欣之友人擅自取走其中2 支槍枝，故僅餘30
      支槍枝）裝入櫃號TTNU0000000 號之貨櫃、連同YMLU0000
      000 號、FSCU0000000 號（該2 只貨櫃內實際裝載何物不
      明），以奕卉企業有限公司之名義委託不知情之陽明海運
      股份有限公司以所有之KUANGMI NG TAICH UNG貨櫃輪於91
      年2 月23日載運回臺，而趙崇傑本人則於91年2 月21日先
      行返台。趙崇傑抵臺後，即向廖椿堅檢察官及趙培良調查
      員通報此次夾帶走私進口之槍械計有制式半自動手槍17支
      、制式轉輪手槍2 支、仿轉輪手槍2 支、制式自動步槍2
      支、制式衝鋒槍1 支、制式單管式霰彈槍1 支及另型號不
      詳之手槍1 支，合計26支及具殺傷力之子彈1389發夾藏於
      3 貨櫃中之TTNU0000000 號之貨櫃（趙崇傑另私自夾藏制
      式90手槍3 支、衝鋒槍1 支及子彈47顆進口，此部分並未
      告知廖椿堅及趙培良），廖椿堅明知趙崇傑、甲○○係以
      貨櫃夾帶槍、彈走私進口，亦未加以制止，廖椿堅復於91
      年2 月22日以檢勇（91）查65字第1474號發函通知財政部
      高雄關稅局就上開3 只貨櫃予以免驗或簡易驗放，迨該3
      貨櫃則於91年2 月26日運抵高雄港70號碼頭後，即均以C1
      免審免驗方式通關，並由趙崇傑以貨主奕卉企業有限公司
      之名義，委託不知情榮駿報關有限公司辦理報關提領手續
      ，而走私運輸違禁槍械得逞。
  　4.趙崇傑於91年2 月27日上午9 時許，委由榮駿報關有限公
      司實際負責人王明昭代為申報、領出，並指示將櫃號TTNU
      0000000 號之貨櫃先拖至高雄縣仁武鄉○○路165 號「瑞
      詮企業有限公司」，而其餘2 只YMLU0000000 、FSCU0000
      000 號貨櫃則分別運往臺南市安平工業區○○路209 號及
      211 號，另通知甲○○聯絡王忠泰前來高雄取槍；而甲○
      ○另於91年2 月25日以電話邀約王添源於當晚在高雄市○
      ○路尚品咖啡屋與其及趙崇傑見面，邀王添源參加本次夾
      帶槍枝進口交警方破獲領取獎金之計畫，王添源雖至此始
      知情，惟因其護照已交付甲○○冒用，遂允所請；並於91
      年2 月26日晚間某時，先以電話通知陳俊仁承租廂型車1
      輛，以供裝載走私進口之槍、彈，惟陳俊仁因其本身並無
      駕照，遂以其不知情之女友林慧玲之名義，承租車牌號碼
      ZE-7345 號豐田白色廂型車1 部。迨於同月27日上午，甲
      ○○搭載王添源，與趙崇傑各開1 部車共同前往陳俊仁租
      屋處，向陳俊仁取得上開承租之車牌號碼ZE-7345 號廂型
      車之鑰匙後，趙崇傑即先行離開，並改由王添源駕駛上開
      承租車輛搭載甲○○前往瑞詮企業有限公司之貨櫃場與趙
      崇傑會合，3 人在該處再共同拆櫃取出作有記號內裝塑膠
      櫃之紙箱，將裝有槍械26支及子彈1389發之塑膠櫃5 只搬
      入上開承租之廂型車內，而於其等搬運過程中，趙培良、
      廖椿堅亦先後到場，惟均未要求查看貨櫃內有無夾藏其他
      物品，見甲○○、王添源搬運完畢已將廂型車開出貨櫃場
      ，趙培良、廖椿堅2 人即尾隨在後，趙崇傑則趁隙自貨櫃
      中另行取走其私自夾藏之90mm手槍3 支、衝鋒槍1 支及子
      彈47發之塑膠櫃1 只，載往其位於高雄市○○區○○路34
      4 號3 樓住處藏放。王添源與甲○○離開上開貨櫃場後，
      即依趙培良之指示，先行前往高雄縣仁武鄉○○村○○街
      51號金銀島汽車旅館121 號房，並將5 只裝有塑膠櫃之紙
      箱搬入房間，而趙培良、廖椿堅與不知情之員警黃慶霖、
      蔡宗霖亦隨後到場，甲○○當場提供手套及美工刀與王添
      源共同拆櫃將槍枝取出，而趙培良則發毛巾供眾人擦拭清
      點，確定係26支舊槍後，其等將王忠泰所購買之短槍4 支
      、長槍1 支（即4 小1 大）及子彈若干發裝成1 袋，其餘
      槍、彈則另行分裝成2 袋後，均交由廖椿堅、趙培良等檢
      調人員帶離。甲○○與王添源則另將已開拆之塑膠櫃載至
      金銀島汽車旅館附近空地丟棄。2 人復共同開車前往高雄
      市前鎮區○○○路157 號大樂量販店2 樓停車場等候廖椿
      堅與趙培良等檢調人員，迨廖椿堅等檢調人員到場，將前
      揭裝有槍、彈之旅行袋3 只交予王添源搬上王添源所駕駛
      之白色廂型車，並告知前面1 袋（內裝有4 支短槍1 支長
      槍）交予王忠泰，並向甲○○表示另2 袋應指示陳俊仁將
      車開至定點後，一行人即先後離去。依趙培良、甲○○之
      計畫係陳俊仁將另2 袋槍枝載往定點時即將之逮捕，並將
      走私販賣槍枝之罪責由陳俊仁承擔。迄於同日下午4 時許
      ，甲○○先以電話通知王忠泰於當日晚間6 時許至高雄市
      前鎮區○○路大樂量販店光華店2樓 停車場取槍，隨即要
      求王添源駕駛裝有上開槍彈之白色廂型車載其至該量販店
      2 樓停車場停放，並以電話聯絡陳俊仁前來高雄市前鎮區
      ○○○路高雄木瓜牛奶店與之會合，2 人再一同前往大樂
      量販店光華店，甲○○告知陳俊仁至2 樓停車場找自稱為
      「黑仔」之王添源，由王添源將該廂型車鑰匙交給陳俊仁
      ，王添源並依甲○○之囑咐指示陳俊仁將車上前座之旅行
      袋1 只交予王忠泰，其餘2 袋則載回其民權路租住處，甲
      ○○會另以電話聯絡，而王添源見陳俊仁不疑有他，即先
      行離去。嗣於同日晚間6 時許，王忠泰偕同不知情之張桂
      杰到達大樂量販店光華店三商巧福麵店與甲○○會面，甲
      ○○乃指引王忠泰前往2 樓停車場白色廂型車內向陳俊仁
      取槍，自己則仍與張桂杰在三商巧福麵店等候。迨王忠泰
      登上廂型車看槍驗貨時，發現均係舊槍，且因天晚光線不
      足，遂要求陳俊仁將車移往較明亮處，而在場埋伏之廖椿
      堅及其他檢警調專案人員唯恐王忠泰將全數槍、彈帶離，
      見陳俊仁與王忠泰已駛至1 樓車道出入口，立即上前攔阻
      ，當場逮捕王忠泰及陳俊仁，並自車內扣得如附表一所示
      具有殺傷力制式半自動手槍17支、制式轉輪手槍2 支、仿
      轉輪手槍2 支、制式自動步槍2 支、制式衝鋒槍1 支、制
      式單管式霰彈槍1 支，合計25支及具殺傷力之子彈1389發
      （短少不詳型式之手槍1 支）【嗣子彈部分經試射76發，
      餘1313發，詳附表一之一】。
    5.廖椿堅與趙培良等所組成之專案小組於查獲王忠泰案後，
      經高雄市政府警察局三民第二分局蔡宗霖簽報核發獎金，
      內政部警政署刑事警察局分別於91年6 月19日核給破案查
      緝獎金130 萬5 千元、檢舉獎金132 萬元，及於91年9 月
      4 日再核補破案查緝獎金130 萬5 千元，本案破案獎金共
      計261 萬元、檢舉獎金132 萬元。其中趙培良共計詐取高
      雄市政府警察局破案查緝獎金53,600元及局長獎勵金44,0
      00元，另於91年11月12日趙培良則陪同甲○○前往高雄市
      政府警察局三民二分局，由甲○○向蔡宗霖詐領稅後檢舉
      獎金124 萬零8 百元；趙崇傑所代墊購槍款項18,000美元
      ，折算新臺幣約61萬2 千元，則由趙培良報請廖椿堅協調
      高雄市政府警察局三民二分局從破案查緝獎金中撥出61萬
      元，但由於趙崇傑未具名提領以百分之二十預扣所得稅，
      僅48萬8 千元交予趙崇傑。廖椿堅亦詐得破案獎金5 萬元
      。
（二）販賣槍、彈予羅弘輝部分：
      趙崇傑趁隙取走其私自夾藏之3 支90mm手槍及1 支衝鋒槍
      至其家中藏放後，於91年2 月27日檢調人員查獲王忠泰上
      開槍械案件當晚，與甲○○、王添源共同在其位於高雄市
      三民區○○街344 號3 樓住處用餐，席間見王忠泰遭廖椿
      堅與趙培良查獲之新聞報導，趙崇傑即向甲○○表示恭喜
      可獲百餘萬元之檢舉獎金，同時出示其個人於該次貨櫃進
      口過程中所夾藏之9mm 手槍3 支及衝鋒槍1 支，囑託甲○
      ○代為尋覓買主。趙崇傑、甲○○乃共同基於販賣槍彈牟
      利之概括犯意聯絡，經甲○○於91年3 月初某日，覓得舊
      識羅弘輝（業經本院以92年度上訴字第884 號判處應執行
      有期徒刑11年6 月，嗣經最高法院於92年10月23日以92年
      度台上字第5964號判決駁回其上訴確定），雙方談妥以總
      價75萬元購賣9mm 手槍3 支附贈子彈32顆之條件後，由趙
      崇傑交付捷克製口徑9 mm制式半自動手槍（含彈匣）1 支
      、以色列製9mm 制式半自動手槍（含彈匣）1 支、附表二
      所示不詳廠製9mm 手槍1 支及9mm 制式半自動手槍子彈32
      顆予甲○○後，甲○○即於91年3 月間某日，在高雄市楠
      梓區榮民總醫院附近之大中路與文自路口與羅弘輝碰面，
      由羅弘輝當場交付現金75萬元予甲○○，甲○○亦立刻交
      付上開制式手槍3 支及子彈32顆予羅弘輝，並旋攜帶上開
      售槍所得中之50萬元前往高雄縣仁武鄉某火鍋店，交予當
      時正與王添源及其他友人用餐之趙崇傑，而羅弘輝則將上
      開槍、彈攜至其友人曾智皓位於屏東縣屏東市○○○路47
      8 號5 樓之住處藏放，其後復攜至屏鵝公路某處試射子彈
      9 顆。嗣於91年4 月3 日晚間10時許，羅弘輝因其女友即
      大陸地區女子「小琳」與人發生不睦，乃持前開購買之不
      詳廠製製口徑9mm 手槍1 支及子彈2 顆，在屏東縣屏東市
      ○○路1416號花田囍事KTV 外，對空擊發子彈1 顆，復朝
      郭壁諭所在人群射擊子彈1 顆，致郭壁諭受有右前胸子彈
      穿透傷、右中及右下肺頁穿通傷合併血氣胸等傷害後，旋
      逃離現場。迄於91年4 月13日上午11時許，羅弘輝在前開
      曾智皓住處，攜帶內裝有上開購得之捷克製口徑9 mm制式
      半自動手槍（含彈匣）1 支、以色列製9mm 制式半自動手
      槍（含彈匣）1 支、9mm 制式半自動手槍子彈21顆（原32
      顆扣除試射9 顆及KTV 店射擊2 顆，餘21顆）、空彈殼9
      顆之所有手提包1 只，正欲外出之際，為警查獲，當場扣
      得上開手槍2 支、子彈21顆及空彈殼9 顆。
（三）販賣槍、彈予尤福進部分：
      賴國慶於92年1 月28日下午5 時30分許，因涉嫌製造第二
      級毒品甲基安非他命，為臺中縣警察局清水分局員警偕同
      海巡署偵防查緝隊人員在屏東縣屏東市○○街69巷40號農
      舍內查獲，賴國慶為免警方繼續追查製毒工廠之幕後主謀
      ，除於同日主動供出其於91年10月間某日，曾在高雄市○
      ○路與南臺路口附近，以70萬元之代價向謝進發（已死亡
      ）購得制式90手槍1 支（槍枝管制編號0000000000號，含
      彈匣1 個、制式子彈7 顆），並於同日晚間7 時10分，帶
      同警方前往其位於高雄市○○區○○街151 號3 樓之2住
      處前，自其以王寅祥名義所購買之車牌號碼RDU-335 號機
      車置物箱內起出上開槍、彈外，另於同日晚間8 時許，以
      0000000000號行動電話撥打0000000000號電話與友人尤福
      進聯繫，要求尤福進代購長槍1 支，以供其交予警方作績
      效，適尤福進當時正與甲○○在高雄市○○路上之某咖啡
      廳內碰面，尤福進乃向甲○○詢問是否有取得槍、彈之管
      道，甲○○因曾受趙崇傑之委託代覓槍彈買主，遂於同日
      晚間9 時許，承前揭共同販賣槍彈之概括犯意，當場答稱
      「有」，雙方談妥以60萬元之價格，頭期款15萬元，分3
      期之方式購買烏茲衝鋒槍1 支後，甲○○即自行前往向趙
      崇傑取得烏茲衝鋒槍1 支（槍枝管制編號0000000000號，
      含彈匣1 個）及制式子彈8 顆，並於同日晚間11時許，藏
      放在高雄市○○區○○街與遼寧街交岔口某處後，甲○○
      立即以電話告知尤福進槍枝所在位置，再由尤福進（尤福
      進部分，未經檢察官偵辦）以電話通知賴國慶，賴國慶隨
      即於翌日（29日）凌晨0 時許，帶同警方前往起獲上開烏
      茲衝鋒槍1 支及制式子彈8 顆。
二、案經台灣高等法院高雄分院檢察署函送臺灣高雄地方法院檢
    察署偵查起訴。
    理  由
甲、程序方面：
一、被告之自白部分：
    被告甲○○（下稱被告）辯稱：我於台灣高等法院高雄分院
    檢察署（下稱高雄高分檢）檢察官葉清財偵訊問時之供述（
    按係指93年1 月8 日之偵訊筆錄），係遭脅迫，並非出於任
    意性及否認有證據能力等語。惟證人即當時任職檢察官之葉
    清財於原審審理中結證稱：伊於上揭時、地偵訊被告時，並
    未以脅迫方式為之，亦無此必要，而被告當時之供述，多所
    保留等語（見原審卷(二)第45頁以下），且上開93年1 月8 日
    偵訊筆錄，其製作地點為高雄高分檢，偵訊過程係由當時任
    職檢察官之葉清財進行詢問，書記官鍾孟娟製作筆錄；檢
    察官於訊問被告之姓名及基本年籍資料並告知以刑事訴訟法
    所規定之被告權利後，始進行詢問；訊問前有諭知被告具
    結之義務及偽證之處罰，命朗讀結文具結；訊問方式為一
    問一答，係就案情具體情節逐項為詢問；詢問完畢前，檢
    察官有詢問被告前開所述有何意見，被告答：句句實在等語
    ；偵訊筆錄之製作時間自93年1 月8 日下午3 時10分起至
    同日19時25分為止。依上開偵訊筆錄內容，其詢過程均遵守
    法定程序（見92年度查字第64號卷(一)第51頁以下）。況且，
    被告於該次偵訊時之證述，與其先前自92年10月16日起迄同
    年11月28日在高雄高分檢檢察事務官偵訊時歷次證述有關本
    案之情節，大致相符（同上查字第64號卷(一)第115 頁至第15
    0 頁之歷次筆錄），然被告從未抗辯：伊先前於「檢察事務
    官」偵訊時有受何脅迫，堪信其於檢察事務官所為之供述，
    應係出於自由意志，且未受任何脅迫，而經審閱被告在高雄
    高分檢檢察事務官調查時之證述，已足以認定被告涉嫌本案
    ，檢察官葉清財豈有脅迫被告之必要？此外，亦無其他證據
    證明被告於上開偵訊筆錄中之供述，係出於強暴、脅迫、利
    誘、疲勞訊問、違法羈押或其他不當之訊問方法。且上開筆
    錄與待證事實具關連性，證人葉清財復到庭接受詰問，依刑
    事訴訟法第159 條第1 項，認應具有證據能力。
二、證人趙崇傑、王忠泰、陳俊仁於警詢中之證言，有證據能力
    ：
（一）按被告以外之人於司法警察官調查中所為之陳述，與審判
      中不符時，其先前之陳述具有較可信之特別情況，且為證
      明犯罪事實存否所必要者，得為證據，刑事訴訟法第159
      條之2 定有明文。所謂「前後陳述不符」之要件，應就前
      後階段之陳述進行整體判斷，以決定其間是否具有實質性
      差異，惟無須針對全部陳述作比較，陳述之一部分有不符
      ，亦屬之。而所謂「較可信之特別情況」之情形，亦應就
      前後陳述時之各種外部情況進行比較，以資決定何者外部
      情況具有可信性。若陳述係在特別可信之情況下所為，則
      虛偽陳述之危險性即不高，雖係審判外陳述，或未經被告
      反對詰問，仍得承認其有證據能力。準此，該條規定被告
      以外之人（證人）於警詢及法院審理中「前後陳述不符」
      時，如經審查其外部情形具有較為可信之情況，且為證明
      犯罪事實存否所必要者，則審判外之陳述即可例外採為裁
      判依據，蓋證人如於審理中經傳喚到庭，被告業可透過在
      場權、對質權、詰問權之行使，對證人於警詢中陳述之內
      容檢驗，於被告之權利已有保障。準此，若證人經傳喚到
      庭後，被告或其辯護人對於證人於警詢中陳述之內容並無
      爭執，而無加以詰問，或證人於審判中陳述之內容與警詢
      中所述相符，舉輕以明重，該審判外之陳述，益具可信性
      ，當然亦有證據能力。
（二）本件證人王忠泰、陳俊仁涉嫌走私槍彈部分，係臺灣高等
      法院臺南分院檢察署、臺南、高雄地方法院檢察署檢察官
      率同航空警察局高雄分局、保安警察第三總隊、臺北縣政
      府警察局新莊分局、高雄市政府警察局三民第二分局、法
      務部調查局高雄縣調查站、海調處高雄站、鳳山憲兵隊等
      單位組成之專案查緝人員，於91年2 月27日「破獲」王忠
      泰、陳俊仁走私槍彈案件，循線查悉被告及趙崇傑等人涉
      嫌共同運輸槍、彈犯行，渠等2 人嗣後又出售槍彈予羅弘
      輝，並旋即自於91年2 月28日、92年10月16日、92年11月
      5 日起，陸續進行偵辦，亦有各該警詢、偵訊筆錄附卷可
      考；足證係於上開案件破獲並查悉趙崇傑涉案後，即陸續
      製作檢察事務官及司法警察詢問筆錄甚明，則證人趙崇傑
      、王忠泰所認知事實發生後，尚未經與其他共犯相互討論
      勾串沾污，即對其所目睹或親自參與之事實向檢察事務官
      或司法警察證述時，應尚無時間或動機編造與知覺事實不
      一致之陳述，且先前之陳述，因距離案發時間較近，尚未
      因自己涉案而遭檢察官提起公訴或經法院判刑，內心較無
      顧忌，亦無與被告或其他共犯勾串之情事，且其供述詳盡
      較無保留，不致發生一般傳聞證據中證人記憶瑕疵之風險
      ，本即應具有較可信之保證。
（三）證人趙崇傑於原審審理中雖否認有與被告共同涉犯上開罪
      行（見原審卷(一)第285 頁以下），然其於檢察事務官、司
      法警察官及司法警察詢問時，皆直指被告參與上開購買、
      包裝、運輸槍彈犯行，且其證述與被告之供述，及證人陳
      俊仁、王添源之證述，互核大致相符（詳後述），本院審
      酌證人趙崇傑於檢察事務官或司法警察詢問時所為之陳述
      雖與審理中之證述不符，惟參酌上開(二)所述之理由，其於
      警詢中之證述具有較可信之特別情況，係為證明被告犯罪
      事實存否所必要，依刑事訴訟法第159 條之2 之規定，認
      具證據能力。
（四）證人王忠泰在高雄高分檢檢察事務官調查時，及其於原審
      審理中，就「交付被告50萬元，取得四小一大之槍枝，雙
      方約定內容，究為抵債，亦或購買槍」之證述，前後不一
      ，然其歷次於高雄高分檢調查時之證述，前後相符，且與
      被告之供述，亦大致吻合，應較具較可信之特別情況（理
      由詳後述），是王忠泰於警詢及檢察事務官前所為之證述
      ，當具有證據能力。
三、證人王添源、許迺欣、王明昭、許明燦於司法警察、或檢察
    事務官調查時所為之證述；卷附內政部警政署刑事警察局（
    下稱刑事警察局）下列槍彈鑑定書：(一)92年4 月30日內政部
    警政署刑事警察局刑鑑字第0920023909號鑑定書1 份（見台
    灣台中地方法院檢察署92年偵字第3171號卷第92頁－賴國慶
    部分）；(二)91年4 月13日刑鑑字第0910083975號鑑定書（羅
    弘輝部分）；(三)91年3 月13日刑鑑字第0910044211號鑑定書
    （王忠泰、陳俊仁部分）。(四)趙崇傑住處之槍枝走火採證報
    告，92年11月10日之履勘現場報告，分別係台中縣警察局清
    水分局、屏東縣警察局屏東分局、台灣台南地方法院檢察署
    委託刑事警察局針對扣案之槍、彈，及槍枝走火現場所為之
    鑑定及採證報告，為被告以外之人於審判外之言詞及書面陳
    述，固屬傳聞證據，然公訴人及被告就上開言詞及書面陳述
    ，於原審及本院審理中或同意作為證據，或未聲明異議，本
    院並審酌前開言詞陳述作成時之情況均屬正常，且與本案相
    關之待證事實具有關連性，認適當作為證據，依刑事訴訟法
    第159 條之5 第1 項及第2 項之規定，認上開陳述均具有證
    據能力。
四、證人趙崇傑、陳俊仁、王添源、許迺欣在偵查中向檢察官所
    為之證述，業經具結，復無顯不可信情況，且與待證事實具
    關連性，依刑事訴訟法第159 條之1 第2 項，而有證據能力
　　。
五、證人趙崇傑於偵查中之證述，與被告及證人陳俊仁、王添源
    之證述，互核大致相符，且時任高雄高分檢檢察官之葉清財
    於原審審理時亦結證稱：趙崇傑從頭到尾供述反覆不承認，
    我們用盡所有方法無法突破，後來就放棄對他突破的構想，
    且趙崇傑也有請律師，不可能發生強暴、脅迫不正方法之情
    事等語（見原審(二)卷第48頁），且其亦因本案而遭求處重刑
    ，已如前述，是證人趙崇傑於原審審理中稱：其於偵查中之
    證述，係遭檢察官脅迫下所為等語（見原審卷(一)第350 頁）
    ，係事後卸責之詞，不足採信。況且，其亦於原審審理時到
    庭接受辯護人之詰問，被告則放棄詰問（見原審(二)卷第346
    至第349 頁），足證被告之詰問權及辯護權已獲得確保，所
    證復與被告是否私運管制槍彈之待證事實具關連性，是證人
    趙崇傑於偵查中之證述，並無顯有不可信之情況，依刑事訴
    訟法第159 條之1 第2 項規定，亦有證據能力。
六、卷附之扣押物品清單，為司法警察制作，係屬刑事訴訟法第
    159 條之4 第1 款之公務員職務上製作之紀錄文書，而有證
    據能力。
乙、實體方面：
壹、犯罪事實一（走私槍彈進口、詐領檢舉獎金部分）：
一、訊據上訴人即被告甲○○固坦承有與趙崇傑共同自菲律賓進
    口扣案如附表一、二之槍、彈，並為警方查扣之事實，惟矢
    口否認有何違反槍砲彈藥刀械管制條例（運輸、販賣槍枝）
    、懲治走私條例、貪污治罪條例之犯行，辯稱：伊係經高雄
    縣調查站調查員趙培良勸說，配合檢、調人員辦案，於90年
    10月16日即化名為「天祥」於警詢製作檢舉筆錄，檢舉王忠
    泰等人計劃走私槍彈與毒品返台之犯行，伊係檢、調單位之
    線民，在檢調單位所組成之專案小組之監控下，至菲律賓瞭
    解槍枝運輸至台灣之情節，並將所有參與犯罪成員告知偵辦
    人員，以利日後偵破本件運輸槍、彈犯行，足認伊係辦案人
    員手足之延伸，自始並無運輸槍枝之犯意。況因伊所提供之
    線索，使警調專案小組順利破獲王忠泰等人運輸槍、彈案件
    後，業經台灣台南地方法院檢察署檢察官以91年度偵字第57
    86號不起訴處分確定在案，本件檢察官係就同一案件重行起
    訴，違反一事不再理原則，應依刑事訴訟法第303 條第1項
    第4 款為不受理判決。至於本件專案小組成員檢察官廖椿堅
    與調查員趙培良，另起不法所有意圖，利用本件運輸槍、彈
    犯行，獲取檢舉獎金，而觸犯貪污治罪條例第5 條第1 項第
    2 款之利用職務上機會詐取財物罪嫌，與伊無涉等語。
二、經查：
（一）本件無一事不再理問題：
    1.按檢察官為不起訴處分後，非有發現新事實、新證據，不
      得再行起訴，刑事訴訟法第260 條第1 款定有明文。所謂
      之新事實、新證據，祇須為不起訴處分以前未經發現，且
      足認被告有犯罪嫌疑者為已足，並不以確能證明犯罪為必
      要，既經檢察官就其發現者據以提起公訴，法院即應予以
      受理，為實體上之裁判，最高法院44年台上字第467 號判
      例可資參照。
    2.被告前因涉嫌違反槍砲彈藥管制條例案件，經台灣台南地
      方法院檢察署檢察官認其犯罪嫌疑不足，於本件起訴前之
      91年11月12日以該署91年偵字第5786號為不起訴處分確定
      在案，有該不起訴處分書1 份在卷可稽（見原審卷(一)第32
      頁），然上開不起訴處分之事實係：被告於台南地檢署91
      年度偵字第2376號及第5974號槍砲彈藥刀械管制條例案件
      中，涉嫌仲介王忠泰向不詳姓名綽號「敏仔」之菲律賓槍
      械賣主購買槍枝、子彈，並協助王忠泰將該批槍械、彈藥
      私運進口，因認被告涉有槍砲彈藥刀械管制條例之罪嫌云
      云。惟揆諸其不起訴處分之理由略為：王忠泰要求被告自
      菲律賓走私進口槍械以供其轉售償債，然遭被告拒絕，嗣
      為監控此案之警調人員曉以大義後，被告始同意配合專案
      小組偵辦此案，被告所為實係偵辦該槍砲彈藥刀械管制條
      例案件相關人員手足之延伸，其對該案之偵破，居功厥偉
      。足見被告自始即無主觀之犯意，自不符上述罪名之構成
      要件，此外，復查無其他積極證據，足認被告有何違反槍
      砲彈藥刀械管制條例之犯行，自應認被告罪嫌尚有不足等
      語。然本案係被告與趙崇傑及調查人員趙培良共謀自菲律
      賓走私進口槍械，其目的在詐領檢舉獎金，並製造辦案績
      效（其新事實、證據詳後理由所述），而檢察官為上開不
      起訴處分時，顯然不知被告與趙崇傑、趙培良共同謀議觸
      犯事實欄所示不法行為，此部分於檢察官為上開不起訴處
      分時，既尚未偵查，且嗣後檢察官又發現「新事實、新證
      據」，依上揭說明，自不受上開不起訴處分確定效力之拘
      束，從而，檢察官重新偵查起訴，並無違反刑事訴訟法第
      260 條之規定，從而，被告上開所辯，委無足取。
（二）王忠泰僅擬向甲○○購買「四小一大」之槍、彈：
    1.被告於原審審理中雖辯稱：證人王忠泰要我幫忙自菲律賓
      走私槍枝等語（見原審卷(二)第71頁），然證人王忠泰經被
      告兜售後，擬以總價80萬元，先付定金50萬元，購買4 支
      短的九０制式手槍，1 把長的M16 手槍，雙方約定於交槍
      時再交付30萬元之事實，業據其於歷次警、偵訊中供述綦
      詳，且其歷次證述，均未表示有要求甲○○前往菲律賓購
      槍並以貨櫃走私槍、彈回台，亦無要求甲○○購買其餘槍
      械等語【見92年9 月16日調查（見查字第39號卷(一)第7 頁
      至第11頁），91年5 月24日偵訊（同上卷第32頁至第33頁
      ），91年6 月6 日偵訊（同上卷第55頁至第57頁），92年
      11月26日偵訊（見查字第64號卷(一)第54頁至第57頁）、92
      年12月12日偵訊（同上卷第58頁至第62頁）、91年7 月2
      日偵訊（見查字第39號卷(二)第67頁至第73頁，91年11月6
      日台南地院訊問（見查字第64號卷(一)第321 頁至第322 頁
      ）、92年3 月26日台南地院訊問（同上卷第326 頁至第32
      7 頁）】，是被告上開供述，是否屬實，已非無疑。
    2.被告於原審審理中復辯稱：伊與王忠泰通電話或是王忠泰
      跟槍枝買主之通話內容，被高雄縣調查站監聽，調查員趙
      培良告訴伊之電話與王忠泰談及走私槍械事被監聽到，要
      伊繼續與王忠泰配合等語（見原審卷(一)第329 頁以下），
      然如若被告供述屬實，何以高雄高分檢92年度查字第39號
      、第64號卷宗中所附卷證中並無王忠泰欲走私槍枝之證據
      ，倘若王忠泰確有被告所稱多次催促其赴菲律賓走私槍彈
      ，何以檢調人員自90年5 月2 日即開始監聽王忠泰所持用
      之電話，亦均無相關監聽資料？再參以被告於高雄高分檢
      之供述「（問：這32把槍你出資多少？）我沒有任何出資
      ，只有將王忠泰購槍的50萬元定金，在菲律賓交給趙崇傑
      ，其餘購槍款項，都是趙崇傑自已掏腰包。」等語（同上
      92年度查字第64號卷(一)第156 頁），核與王忠泰於高雄高
      分檢及原審審理中所證：伊於91年1 月31日及同年2 月1
      日以張桂杰名義各匯款25萬元，2 次共50萬元，至甲○○
      所指定之彰化銀行大安分行鄭輝南號帳戶（按係00000000
      000000帳號），作為向被告購買四小一大槍枝之定金等語
      （同上查字第64號卷(一)第49頁以下、第55頁背面、原審卷
      (二)第185 頁背面），互核大致相符，足證王忠泰迄遭逮捕
      前僅交付50萬元定金委託被告購買四小一大之槍枝之事實
      ，應堪認定。
    3.被告於原審審理中雖翻異其於高雄高分檢之供述，另稱：
      王忠泰有再交付伊現金60萬元（即加計前述50萬元共110
      萬元），欲購買槍械等語（見原審卷(二)第10頁），然此與
      其於高雄高分檢稱：王忠泰僅交付50萬元等情之供述，前
      後不一，又證人王忠泰於原審審理中亦否認其事（見原審
      卷(二)第185 頁背面），證人陳俊仁於原審審理中亦結證稱
      ：「（王忠泰事先有無拿60萬元給甲○○，這件事你知道
      ？），我確定沒有，因為甲○○到菲律賓後，還向趙崇傑
      拿錢。」等語（見原審卷(二)第154 頁），況且，王忠泰所
      交付之上開50萬元既係以張桂杰名義匯款，何以此60萬元
      係以現金交付，被告對此亦未為合理之說明，且未提出確
      切證據供本院審酌、調查，舉證以實其說，自不能以其單
      方之供述，即遽為其有利之認定。本院審酌本案實係被告
      與趙崇傑、趙培良兄弟等共同策畫欲詐領檢舉獎金，被告
      充當本案之檢舉人，為達其檢舉王忠泰以順利領取高額獎
      金之目的，自需營造被告王忠泰係幕後金主之假象（詳如
      後述理由所述），參以證人陳俊仁於91年11月26日高雄高
      分檢調查時有關於王忠泰其人，均係聽聞自被告等語（同
      上查字第64號卷(二)第46頁以下），以陳俊仁案發之前並不
      認識王忠泰，陳俊仁有何動機為其赴菲律賓選購槍械？佐
      以證人王添源於高雄高分檢調查時亦證稱：甲○○跟趙崇
      傑的走私計劃讓警方破案領獎金，王忠泰是被設計出面領
      槍，因而被警方抓到的人等語（同上查字第64號卷(一)第68
      頁），是被告所述關於王忠泰係金主出錢供其至菲律賓購
      槍走私部分，顯非可採。從而，王忠泰應僅單純向被告購
      買槍、彈，而未要求被告赴菲律賓購槍並走私回台，應堪
      認定。
    4.至於證人王忠泰於原審審理中結證稱：伊與甲○○約定如
      果甲○○無法清償上開50萬元，即以上述槍枝抵償債務等
      語（見原審卷(二)第185 頁以下），然此與其於高雄高分檢
      歷次偵訊筆錄內容不符，已難採信，況且，縱令其證述屬
      實，此等假藉「借款」為名，其目的實質上即為購槍之事
      實，亦堪認定，是證人上開證述，無足為被告有利之認定
      。
（三）被告與趙崇傑、趙培良合意詐領檢舉獎金
      被告在高雄高分檢調查時自承：「（問：你如何與調查員
      趙培良配合計畫走私槍械事宜？）我與調查局調查員趙培
      良配合時，起先趙培良透過（其兄）趙崇傑來找我，我到
      趙崇傑所開設的海國食品有限公司及家中，與其多次聊天
      ，趙崇傑向我表示，是否有人能配合走私槍械進來，供做
      績效領獎金，我尋找後巧遇王忠泰向我表示要購買槍械之
      事，我向趙培良回覆有人選，並提供王忠泰緣由底細，有
      走私前科，趙培良回答我可以，事後去調查站接受趙培良
      製作筆錄時，以化名檢舉王忠泰走私槍械案，開始策畫王
      忠泰走私槍械領取獎金。」等語（見同上查字第64號卷(一)
      第145 頁）；而證人王忠泰於91年1 月31日、2 月1 日分
      別借用張桂杰名義分2 次電匯，各匯25萬元至甲○○（指
      定）之華南銀行仁德分行匯至台北一位「鄭輝南」之戶頭
      ，前後共50萬元，匯款目是向甲○○購買4 把短槍，1 把
      長槍，總價80萬元，先付前金50萬元，尾款30萬元等槍到
      手後，再給甲○○之事實，亦據其證述明確（同上查字64
      號卷(一)第55頁背面、第49頁）；而證人趙崇傑於高雄高分
      檢訊問時證稱：甲○○於90年間向伊探詢有朋友在菲律賓
      有幾箱物品可否寄放於貨櫃夾帶報關回台灣，伊旋即向伊
      親弟弟趙培良（時任調查局調查員）徵詢意見，趙培良告
      知此事係甲○○檢舉有人要自菲律賓走私槍械進口，已作
      過檢舉筆錄，承辦檢察官也同意，事情結束後，甲○○可
      領檢舉獎金，也會撥查緝獎金給伊，伊始答應安排計畫貨
      櫃走私槍械回台給趙培良等情治單位作績效等語（同上卷
      第167 頁背面）。是被告與趙崇傑、趙培良於製作檢舉筆
      錄前，即合意以貨櫃走私方式進口槍械，以供檢、調查獲
      假造績效，並詐領檢舉獎金及私槍枝之事實，應堪認定。
（四）被告經王添源同意持其變造後之護照出境
    　被告於高雄高分檢檢察官偵查中供稱：伊至菲律賓3 次均
      係持用王添源持用王添源之護照出入境，該本護照係由王
      添源交付身分證，伊以15,000元之代價委由綽號「貓泉」
      之人變造身分證後，並將之交予趙培良之妻黃秀珠代辦申
      請，該護照上的相片是其伊本人而非王添源，其於第3 次
      自菲律賓返臺後，即已將該護照銷毀等語綦詳（見同上查
      字第64號卷(一)第154 頁背面以下）；於原審審理中亦供稱
      ：伊係拿王添源的護照，換上自己的護照去菲律賓的，王
      添源知情，伊出境時有出示護照，該護照現已丟棄等語（
      見原審卷(二)第72頁）；而證人王添源於檢察官偵查中亦結
      證稱：當初係甲○○表示在假釋中無法出國，向其借用身
      分證請黃秀珠去辦理護照，並冒用其名義前往菲律賓，但
      該護照甲○○沒有還伊等語（同上查字第39號卷(一)第26頁
      以下）；證人陳俊仁於高雄高分檢調查及原審審理中均具
      結證稱：伊與甲○○出國時，甲○○叫伊幫忙拿護照，伊
      打開發現護照上甲○○名字記載為「王添源」（其中高分
      檢筆錄誤載為「王道源」），聽甲○○、王添源談過，才
      知道甲○○拿王添源護照出國等語（同上查字第64號卷(一)
      第46頁、原審卷(二)第182 頁以下），此外，復有黏貼甲○
      ○相片之身分證影本及王添源申請赴菲律賓簽證書面資料
      及王添源之入出境資料在卷可憑（同上查字64號卷(一)第40
      3 頁以下），是被告係持用變造後之王添源護照出國前往
      菲律賓之事實，亦堪認定。
（五）被告在菲律賓有參與購槍及裝櫃之行為
      被告於高雄高分檢調查中供稱：大約是王忠泰匯錢到菲律
      賓，伊領到錢交給趙崇傑後，為確保王忠泰要交付約四大
      一小（槍械）事宜，伊與趙崇傑有去看槍，交易地點在馬
      尼拉的一間速食餐廳與華僑「蔡仔」說定交易後，「蔡仔
      」才請人帶槍來觀看，趙崇傑付款後，就取得槍支寄藏在
      「敏仔」朋友處等語（同上查字第64號卷(一)第155 頁背面
      ）；證人趙崇傑於高雄高分檢調查時證稱：伊在（馬尼拉
      糖果工廠時），有用黑色簽字筆在塑膠製品外包紙箱上，
      做了「L 」代表長槍及彈匣、「M 」代表裝有子彈及彈匣
      、「S 」代表短槍及彈匣、「O 」是空箱等符號等語（同
      上查字第64號卷(一)第21 1頁），並有趙崇傑親簽之上開符
      號之簡圖1 份在卷可稽（同上查字64號卷(一)第214 頁），
      復於檢察官偵訊時結證稱：91年2 月3 日已安排貨櫃（夾
      帶槍械）進入保稅倉庫，長榮公司於當日突然宣布貨櫃量
      不足，而取消2 月5 日航班，菲律賓海關人員因而到保稅
      倉庫查看，發現該批貨物藏有槍械，伊委請金牌公司人員
      擺平此事等語（同上查字第64號卷(一)第220 頁）；證人陳
      俊仁於檢查事務官偵訊時證稱：91年1 月間，甲○○、趙
      崇傑、敏仔（許迺欣）在菲律賓小馬尼拉郊區糖果工廠內
      負責包裝槍械在塑膠貨櫃，外包裝再用紙箱包裝，其中有
      10箱有藏放槍枝，包裝完畢伊有幫忙搬上貨車，槍彈是甲
      ○○、許迺欣、趙崇傑去接的等語（同上查字64號卷(一)第
      21頁），於原審審理中亦結證稱：伊在菲律賓糖果工廠時
      有看見趙崇傑拿筆在包裝好的櫃子劃等語（見原審卷(二)第
      188 頁），綜合被告與上述各證人之證詞，被告甲○○、
      趙崇傑、許迺欣、陳俊仁等人，在菲律賓糖果工廠內係現
      場參與將槍枝裝入貨櫃內之工作，已足認定。
（六）被告將王忠泰之購槍定金50萬元轉交趙崇傑
      被告於93年1 月8 日在高雄高分檢訊問時供述：「（你第
      3 度到菲律賓，有無與趙崇傑、「敏仔」去購槍？）有1
      次去看槍、買槍，大約是在王忠泰匯錢到菲律賓，我領到
      錢交給趙崇傑後，為確保答應王忠泰要交付4 小1 大之槍
      械事宜，所以我和趙崇傑有去看槍…」、「（這32把槍你
      出資多少？）我沒有出任何資金，只有將王忠泰購槍的50
      萬元定金在菲律賓交給趙崇傑，其餘購槍款項，都是趙崇
      傑自己掏腰包，貨櫃、船運、保險、通關也都是趙崇傑自
      己支付，我和陳俊仁每次到菲律賓的機票，在菲的住宿費
      用，都是趙崇傑或黃秀珠的旅行社所支付。只有第1 次赴
      菲的食宿費用自理。」、「（趙崇傑有無跟你提到這次貨
      櫃走私槍枝，趙崇傑本人共支出多少？）趙崇傑說除我所
      轉交的50萬元外，他自行支出100 多萬元，所以他才夾帶
      槍枝，並請我幫忙兜售，以補貼支出。」等語（見同上查
      字第64號卷(一)第155 頁以下）；核與證人趙崇傑於92 年
      11月5 日在高雄高分檢訊問時證述：「…甲○○資金不足
      ，無法購足槍械，王忠泰只匯25萬元，分2 次匯了共50萬
      元，趙培良就告知我甲○○資金不足，要我先行補足，待
      破案後查緝獎金撥補再拿給我。所以我於90年5 月1 日帶
      了美金1 萬8 千元，折算新台幣計63萬元，至菲律賓幫甲
      ○○所購買的槍械補足。」等語（同上查字第64號卷(一)第
      168 頁正、反面）；證人王忠泰於高雄高分檢偵訊時亦均
      證稱：伊向甲○○購槍先付定金50萬元，等拿到槍械時，
      再付30萬元等語（同上查字第64號卷(一)第49頁），亦與被
      告上開所供述王忠泰以80萬元購槍，定金先匯50萬元，尚
      有30萬元尾款未交付之情節相符。綜上，足認王忠泰以總
      價80萬元先付定金50萬元向甲○○購買4 小1 大之槍枝，
      趙培良知悉並請趙崇傑出資1 萬8 千美元購買更多槍械，
      並允諾事後以查緝獎金撥補一事，應屬事實。
（七）許迺欣不僅仲介被告及趙崇傑購槍，且有參與裝櫃搬運
      被告於92年10月17日在高雄高分檢供述：「我是於91年1
      月前往菲律賓，一起前往的有陳俊仁，到了菲律賓馬尼拉
      ，是由綽號「敏仔」來機場接機。之後前往馬尼拉1 家飯
      店，就住宿在那邊，隔天趙崇傑就到飯店內與我們會面，
      並介紹『李仔』、『蔡仔』與我們認識，並談論買賣槍械
      問題，當時我問『蔡仔』看可不可以買槍械，我共要買50
      萬元的貨，長槍4 支（3 支衝鋒槍、1 支霰彈槍）、短槍
      21支，長槍買價均由趙崇傑與『蔡仔』、『李仔』去接洽
      ，之後菲律賓接洽槍械的事情都由趙崇傑負責。」等語（
      同上查字第64號卷(一)第116 頁以下）；核與證人陳俊仁於
      在高雄高分檢調查時證述：「是甲○○帶我到菲律賓時與
      一些人吃飯時，有『蔡桑』、『李仔』、『老李』、『敏
      仔』在場，經甲○○介紹李仔就是趙崇傑，敏仔就是許迺
      欣，而許迺欣是專門受僱煮飯給大家吃，在菲律賓時，有
      看見趙崇傑與甲○○一起外出而我與許迺欣都留在房內。
      」等語（同上查字第64號卷(一)第35 頁） ；證人趙崇傑於
      高雄高分檢供述：「…『敏仔』（許迺欣）、甲○○及我
      3 人到菲律賓馬尼拉某餐廳吃飯，敏仔就介紹『老李』及
      『蔡仔』等人給我認識，並說『老李』、『蔡仔』就是在
      處理甲○○這次槍械買賣之事，之後陸續都有拿槍械給甲
      ○○，並向甲○○收錢。」等語（見同上查字第64號卷(一)
      第168 頁），綜上被告及各證人供述，可知許迺欣乃係幫
      忙槍枝買賣仲介者，並非賣槍之人，被告及趙崇傑乃係向
      菲律賓華僑「蔡仔」、「老李」購槍。然許迺欣不僅仲介
      槍枝買賣，且參與槍枝之裝櫃及運送工作，已如前述，其
      就被告及趙崇傑之走私槍械進口之犯行，有犯意聯絡及行
      為分擔甚明。
（八）趙崇傑負責走私槍械返台
    　證人趙崇傑於91年1 月13日再搭機赴馬尼拉安排貨櫃及船
      班，將先前所購得之槍、彈（許迺欣之友人擅自取走其中
      2 支槍枝，故僅餘30支槍枝）裝入櫃號TTNU0000000 號之
      貨櫃，以奕卉企業有限公司之名義委託不知情之陽明海運
      股份有限公司以所有之KUANGMI NG TAI CHUNG貨櫃輪於91
      年2 月23日走私回臺，並向趙培良通報此次夾帶走私進口
      之槍械計有制式半自動手槍17支、制式轉輪手槍2 支、仿
      轉輪手槍2 支、制式自動步槍2 支、制式衝鋒槍1 支、制
      式單管式霰彈槍1 支及另型號不詳之手槍1 支，合計26支
      及具殺傷力之子彈1389發夾藏於3 貨櫃中之TTNU000000 0
      號之貨櫃（趙崇傑另私自夾藏制式90手槍3 支、衝鋒槍1
      支及子彈47顆進口，此部分並未告知趙培良），並於91年
      2 月26日運抵高雄港70號碼頭後，由趙崇傑以貨主奕卉企
      業有限公司之名義，委託不知情之榮駿報關有限公司人員
      辦理報關提領手續，而走私運輸扣案之違禁槍械抵台得逞
      ，並由不知情之明皋交通公司人員運送至瑞詮公司貨櫃場
      之事實，業據其證述明確（同上查字第64號卷(一)第191 頁
      以下），核與證人王昭明即榮駿報關有限公司、證人許明
      燦即明皋交通公司之人證述之情節大致相符，此外，復有
      上開貨櫃之小提單及明皋公司之工作記錄等在卷供參（同
      上查字64號卷第238 頁以下、第250 頁以下），益證扣案
      如附表一之槍械係由趙崇傑負責走私進口之事實，應堪認
      定。
（九）王忠泰、陳俊仁被設計為作為「買、賣」槍枝之人
    　被告於高雄高分檢訊問時供述：「（問：你涉及本案走私
      槍械計畫，原因為何？）我當初至高雄縣調查站接受調查
      員趙培良製作檢舉筆錄時，是檢舉王忠泰涉嫌走私槍械案
      ，其走私槍械數量約50餘支，因後來王忠泰購買槍械資金
      不足，縮減至26把長、短槍械，報給趙培良知道，原查緝
      計畫是以王忠泰為主、陳俊仁為輔，也就是說，在大樂大
      賣場停車場陳俊仁交給王忠泰4 小1 大槍械後，陳俊仁一
      離開，情治人員就逮捕王忠泰，等陳俊仁將剩餘槍械載回
      民權路租屋處時，再逮捕陳俊仁。」等語（同上查字第64
      號卷(一)第142 頁）；證人趙崇傑於高雄高分檢證述：「…
      台灣則由甲○○安排人頭陳俊仁一同於91年1 月29日前往
      菲律賓幫忙裝卸槍械至貨櫃。讓人頭陳俊仁有參與及入境
      菲律賓記錄，回台後再安排陳俊仁交槍械給王忠泰，所以
      ，這一次我在菲律賓有與陳俊仁、甲○○見面，並以『李
      仔』綽號名義與其接觸，因為趙培良有交代不要用真實姓
      名。」等語（同上查字64號卷(一)第167 頁背面）。而證人
      王添源於高雄高分檢偵訊時亦證稱：在案發（即91年2 月
      27日）前兩天，伊與甲○○、趙崇傑3 人見面，趙崇傑有
      說明，這是一個夾帶槍枝進口讓警方破獲，有獎金可領，
      獎金是由甲○○獲得，並讓伊參加交槍的計畫，槍要交給
      王忠泰、陳俊仁，警方會連人帶槍破案，並讓伊及甲○○
      在交槍的場合安全離開，只有陳俊仁、王忠泰會有事，甲
      ○○並答應事成之後給我10萬元，但後來他領到檢舉獎金
      後沒有分我10萬元，是甲○○跟趙崇傑在主導，我只是一
      個矇在鼓裏被利用的小角色等語（同上查字第39號卷(一)第
      30頁、第33頁）。綜上，被告及證人趙崇傑、王添源之證
      述，參互以析，益證被告、趙崇傑、趙培良事先設局，係
      以王忠泰、陳俊仁作槍枝之「買、賣」及最後持有人，並
      予以逮捕「破案」，詐領檢舉獎金，並充作查緝績效之事
      實，殊無疑義。
（十）被告與趙培良、趙崇傑共謀布局「破獲」槍枝走私案
    1.被告於高雄高分檢偵查中具結證稱：於91年2 月27日前幾
      日，趙培良先與我見面，安排貨櫃進口、布局逮捕人之計
      畫，趙崇傑於2 月26日打電話通知我貨櫃已到，需要用到
      廂型車，我即於2 月27日當天上午搭載王添源，與趙崇傑
      各開一部車前往陳俊仁位於民權路租屋處，向陳俊仁拿取
      承租之廂型車及鑰匙，並交由王添源駕駛，趙崇傑則先行
      離開，我與王添源則至雜貨店買旅行袋，之後趙崇傑通知
      我們前往仁武鄉八卦寮拆櫃現場（指瑞詮公司），拆櫃後
      趙崇傑拿了幾只塑膠盒就先行離去，我與王添源拿了5 只
      塑膠盒開車離開，並依趙培良指示將車開至金銀島汽車旅
      館121 號房，隨後趙培良、廖椿堅及黃慶霖、蔡宗霖亦到
      場，再由眾人擦拭槍枝，並等將槍枝分成3 袋後，趙培良
      等人即先行離開，約下午4點 ，趙培良要我開車到大樂二
      樓停車場，我並打電話通知陳俊仁前來接替王添源，原本
      是計畫在大樂停車場交槍給王忠泰後，其餘2 袋藏放在陳
      俊仁住處，再伺機在該處查獲，不過因現場王忠泰指示陳
      俊仁開車下樓，檢調單位乃臨時決定當場予以逮捕等語（
      同上查字第64號卷(一)第117 頁以下、第152 頁以下）；核
      與證人趙崇傑於高雄高分檢調查時證稱：91年2 月27日伊
      打電話要榮駿行（人員）告訴他將貨櫃拖至仁武鄉○○○
      ○○路165 號瑞詮公司，因為事前趙培良即指示伊要拖到
      上開地點，當天伊簽收後，就叫王添源、甲○○拆櫃，渠
      等2 人並將裝有槍械之箱子載走，在場有趙培良、黃慶霖
      、廖樁堅等人等語（同上查字第64號卷(一)第169 頁以下）
      ，證人王忠泰於高雄高分檢調查時亦證稱：91年2 月27日
      中午12時許，甲○○主動打電話給我，要我南下高雄中正
      技擊館門口等他指示，至下午4 、5 點伊準備開車返回台
      南，甲○○打電話給我，要伊將車開到高雄市○○路「大
      樂大賣場」2 樓停車場一家三商巧福餐飲店，並由陳俊仁
      帶伊至停車場內1 輛廂型車，伊即上車從1 只手提袋拿起
      1 把M16 長步槍，再拿1 把90手槍檢視，因查覺有舊槍械
      ，加上當時光線不足，要求陳俊仁至出口處明亮，即有情
      治人員逮捕伊與陳俊仁等語（同上查64號卷(一)第50頁），
      於原審審理中亦為大致相同之證述（見原審卷(二)第185 頁
      以下）。證人陳俊仁亦證稱：91年2 月26日晚上，被告突
      然打電話給我，叫我去租1 台廂型車，翌日（27日）早上
      8 點多將租來廂型車交給被告、「李仔」（趙崇傑）、「
      黑仔」（王添源）3 人，當天下午4 點甲○○打電話給我
      ，一同前往大樂大賣場，將我租來的廂型車交給我，說車
      上有3 個袋子，如果王忠泰來即將第一個袋子交給他，直
      到晚上6 點多，王忠泰與張桂杰一起來，我把王忠泰帶到
      車上將袋子交給他，隨即王忠泰取出1 把M16 步槍，隨即
      表示為何這麼舊，要我將車往到光線好一點的地方，車子
      一離開現場，就被檢警人員包圍住當場查獲等語（同上查
      字第39號卷(一)第18頁）。是被告與上開各證人證述之情節
      ，亦大致吻合。
    2.被告於91年2 月26日晚上某時即以電話吩咐陳俊仁承租廂
      型車1 輛，以備裝載供檢警調人員查獲之槍、彈，陳俊仁
      因無駕照故以其女友林慧玲名義承租之ZE-7345 號白色廂
      型車停放於高雄市○○路之租屋處。於91年2 月27日下午
      被告與王添源2 人各開車至高雄市前鎮區○○○路157 號
      大樂量販店，被告未將車停在大樂量販店停車場，指示王
      添源1 人將車子停在大樂量販店停車場2 樓，2 人在大樂
      量販店三商巧福等候，約莫30分鐘，廖椿堅等檢調人員駕
      駛1 部藍色廂型車，其中2 人將裝有槍、彈3 只旅行袋搬
      上王添源的白色廂型車，並告知前面1 袋（內裝有4 支短
      槍1 支長槍）是要給王忠泰，另2 袋請被告轉告陳俊仁，
      被告亦復如此交代王添源後離去，而於91年2 月27日下午
      4 時許，以電話通知陳俊仁至高雄市前鎮區○○○路高雄
      木瓜牛乳店與之會合，2 人一同至大樂量販店，被告告知
      陳俊仁至2 樓停車處向王添源拿取鑰匙，並將駕駛座前面
      一袋之物品交給王忠泰，並向其收取30萬元，另2 袋物品
      等王忠泰走後再依其指示處理，陳俊仁即依被告指示帶王
      忠泰上車查驗槍械等情，業據被告及證人王添源、陳俊仁
      供述明確（見台南地檢偵字卷第5786號卷3 頁以下，同上
      查字第64號卷(一)第45頁以下、第55頁以下、第63頁以下、
      第117 頁以下、第128 頁以下、第151 頁以下、原審卷(二)
      第182 頁以下）。
    3.而王忠泰入車看槍驗貨時，發現係舊槍，且天黑晦暗，請
      陳俊仁將車移至較明亮處，甫駛至該1 樓車道出入口之際
      ，即為檢警調專案人員逮捕，業據證人王忠泰、陳俊仁證
      述明確（同上查字第64號卷(一)第55頁以下、第45頁以下、
      原審卷(二)第182 頁以下），而檢、警單位於現場查扣如附
      表一所示品質、數量之各類槍彈，經送內政部警政署刑事
      警察局鑑定之結果，均具有殺傷力，確屬槍砲彈藥刀械管
      制條例所列管之各類槍彈，鑑定理由詳如附表所載，有刑
      事警察局91年3 月13日刑鑑字第0910044211號函1 件在卷
      可佐（見原審卷(二)第121 頁以下）。足證被告與趙崇傑、
      趙培良安排之計畫，確係以王忠泰、陳俊仁作最後之槍枝
      之持有人，並予以逮捕「破案」之事實，殊無疑義。
（十一）被告、趙崇傑購買槍枝數量若干
      被告在高雄高分檢供述：「（問：91年1 月26日的貨櫃夾
      帶槍枝進口，總共在菲律賓夾帶幾支？）在菲律賓趙崇傑
      採購32把長、短槍，我知道趙培良回報是要夾帶26把槍，
      實際貨櫃夾帶30把槍進口。2 月27日在大樂光華店被查獲
      25把，趙崇傑帶走4 把，趙崇傑帶走的4 把長、短槍，其
      中2 把短槍由我賣給羅弘輝共50萬元，另1 長1 短在92年
      1 月份由我賣60萬元給『福進』，這4 把槍都是我替趙崇
      傑賣的，是我找到買主後由趙崇傑家中取出來交付買主，
      得款共110 萬元，我全交給趙崇傑。」（見同上查字64號
      卷(一)第154 頁以下）；「（你（91年）2 月5 日回台之後
      ，是否知悉趙崇傑2 月13日又赴菲處理貨櫃走私槍械之事
      ？）趙崇傑在2 月13日離台時，有告訴我此事，趙崇傑在
      2 月21日返台前，有打電話告訴我貨櫃已安排好了，趙崇
      傑並透露槍枝寄放在『敏仔』朋友處出了點問題，發生『
      黑吃黑』，敏仔的朋友有將槍枝當周轉，後來花了一些錢
      才拿回30支，所以貨櫃只裝了30把槍，等到2 月21日趙崇
      傑回台後，有與我見面，他說槍枝已裝入貨櫃，等貨櫃抵
      台後再通知我。未來如何處理，在2 月27日前幾天，趙培
      良有與我見面，安排貨櫃到貨的計畫。」等語（同上查字
      第64號卷(一)第155 頁以下）；復供稱：伊與王添源將走私
      進來以箱子包裝槍械運至金銀島汽車旅館拆卸時，當場點
      數總共是26把槍，後來檢調單位查緝時僅剩25把槍及子彈
      1 批，少1 把的問題，我就不知道何故等語（同上查字第
      64號卷第155 頁背面）；核與趙崇傑於高雄高分檢訊問時
      供述：「（問：該美製英格蘭M1迷你烏茲衝鋒槍，是否與
      王忠泰、陳俊仁於91年2 月27日被查獲之25把長、短槍貨
      櫃走私案同一批？是的，原本是26短槍枝（共32把），其
      中一長一短在菲律賓境內被黑吃黑，所以進來30把槍枝，
      因為檢調人員要26把槍枝作績效，我為了不讓他們知道我
      有多少槍，我已預藏一長三短槍枝，其中的長槍就是在我
      家中槍枝走火的那1 把槍等語（見同上查字第64號卷(一)第
      175 頁），綜上所述，被告與趙崇傑共計購買32把槍、彈
      ，而其中2 把遭許迺欣友人取走，另30把由趙崇傑利用貨
      櫃夾藏走私回台。公訴人認係走私32枝槍進口，與事實尚
      有未合，應予更正。
（十二）本件無證人保護法之適用
    1.按被告或犯罪嫌疑人雖非前項案件之正犯或共犯，但於偵
      查中供述其犯罪之前手、後手或相關犯罪之網絡，因而使
      檢察官得以追訴與該犯罪相關之第二條所列刑事案件之被
      告者，參酌其犯罪情節之輕重、被害人所受之損害、防止
      重大犯罪危害社會治安之重要性及公共利益等事項，以其
      所供述他人之犯罪情節或法定刑較重於其本身所涉之罪且
      經檢察官事先同意者為限，就其因供述所涉之犯罪，得為
      不起訴處分。證人保護法第14條第2 項定有明文。惟揆諸
      其立法理由，係為獎勵污點證人得以檢舉共犯之犯罪，使
      檢察官得以偵破重大犯罪，以維護社會治安。然如行為人
      假藉證人保護法之規定，目的實係隱藏其他犯罪行為，自
      非證人保護法所保護之對象。本件被告固曾於90年7 月16
      日由高雄市警察局三民分局承辦員蔡宗霖製作化名「天祥
      」之檢舉筆錄1 份（同上查字第64號卷(一)第267 頁），然
      本案實係被告與趙崇傑及調查員趙培良共謀自菲律賓走私
      進口槍械，其目的在詐領檢舉獎金，並製造辦案績效，業
      如前述，其中趙崇傑、趙培良並經分別判決有期徒刑18年
      、15年在案，有原審法院93年重訴第28號判決、94年囑重
      訴第1 號判決在案足稽，核與上開證人保護法第14條之立
      法意旨，顯不相符，自無證人保護法之適用。至於被告復
      辯稱：伊係調查局之線民云云，然如係線民，何以將槍械
      交由非線民之陳俊仁交付，增加槍枝監控之危險？是其所
      辯，委無可採。
    2.被告復辯稱：92年11月28日當時承辦本案之高雄高分檢葉
      清財，亦曾與之另簽一份污點證人之切結書，只須伊配合
      辦案，即予減刑等語，惟經原審法院依職權向台灣高等法
      院高分院檢察署函詢結果，據其覆稱：本署特偵組有關被
      告卷證資料並無核發證人保護法保護書等相關資料在卷。
      經向承辦檢察官葉清財聯繫，迄無製作證人保護書之資料
      ，惟被告部分就其印象所及係記明在筆錄，如配合說出真
      相，可請檢察官或法官就其坦承部分減輕其刑等語（見原
      審卷(一)第89頁），然證人葉清財於原審審理中結證稱：須
      視有本案之卷證內有無製作證人保護法之筆錄而定，且伊
      當時訊問時，甲○○之證述多所保留等語（見原審卷(二)第
      45頁以下），然經遍閱92年查字第39號卷(一)、(二)及同年度
      第64號卷(一)、(二)卷證，均無證人保護法之筆錄，而依證人
      保護法施行細則第21條規定：「本法第14條第1 項及第2
      項所稱檢察官事先同意，指檢察官本案終結前之同意。檢
      察官同意者，應記明筆錄。」，而該規定，並非訓示規定
      ，本件既無該證人保護法之筆錄，被告自無證人保護法第
      14條之適用至明。
    3.辯護人質疑被告涉嫌槍砲案，於91年11月12日已經台灣台
      南地方法院檢察署以91年度偵字第5786號不起訴處分確定
      ，檢警自92年10月16日起又偵訊被告，為何被告再自白犯
      罪？顯係被告相信葉清財檢察官對其承諾適用證人保護法
      所致云云。然證人葉清財於原審審理中結證稱：須視有本
      案之卷證內有無製作證人保護法之筆錄而定，且伊當時訊
      問時，甲○○之證述多所保留等語（見原審卷(二)第45頁以
      下），且經遍閱92年查字第39號卷(一)、(二)及同年度第64號
      卷(一)、(二)卷證，均無證人保護法之筆錄，如葉清財檢察官
      當時有對被告承諾適用證人保護法，為何無此筆錄？為何
      被告當時對此未加以爭執？可知被告係因王添源對於走私
      槍枝之過程以交代甚詳，且許迺欣到案後，已對相關案情
      加以交代，被告知悉無法再加以隱瞞，始為詳細之供述，
      故無法以被告嗣後自白犯罪，而遽以推定葉清財檢察官曾
      對被告承諾適用證人保護法，而有證人保護法之適用。
（十三）檢舉獎金之發放
      被告於90年5 月16日以化名「天祥」之身分在法務部調查
      局高雄縣調查站向趙培良、黃慶霖檢舉製作筆錄，復因檢
      舉違反槍砲彈藥刀械管制條例案件給獎辦法規定檢舉槍械
      查緝獎金係由內政部警政署編列預算，由警察機關申報較
      為方便，復於90年7 月16日由趙培良提供甲○○於高雄縣
      調查站所製作之筆錄為範本供高雄市政府警察局三民第二
      分局偵查員蔡宗霖謄寫後，再由趙培良交給甲○○簽名，
      完成甲○○有至三民二分局接受偵訊之立案資料，此業經
      證人蔡宗霖證述在卷（見原審卷(一)第291 頁以下），此外
      ，並有兩份幾乎雷同之檢舉筆錄在卷可查（同上查字第64
      號卷(一)第267 頁、原審卷(二)第91頁以下），且證人蔡宗霖
      於原審審理中亦結證述：甲○○實際根本未接受蔡宗霖之
      偵訊等語（見原審卷(一)第290 頁以下），然何以大費周章
      由三民二分局員警蔡宗霖再謄寫1 份筆錄後，再由甲○○
      簽名，其目的無非係要符合檢舉違反槍砲彈藥刀械管制條
      例案件給獎辦法第5 條第1 項之規定，由警察機關循警察
      行政系統，報請內政部警政署核發檢舉違反槍砲彈藥刀械
      管制條例案件獎金之便甚明。又被告及趙崇傑因本案槍枝
      走私查獲，分別獲取132 萬元（扣稅後實取1,240,800 元
      ）及61萬元（扣稅後實領488,000 元）之獎金，此有高雄
      市政府警察局三民第二分局所頒王忠泰走私槍械案檢舉人
      獎金印領清冊1 紙在卷可憑，而趙培良亦因此獲取查緝獎
      金及獎勵金合計97,600元，亦有清冊明細表2 紙附卷可查
      （以上見原審卷(二)第40頁、第101 頁以下），廖椿堅亦獲
      取5 萬元獎金。至於被告雖稱其所領取之上開獎金，其中
      70萬元為趙培良取走等語。然縱令被告上開所辯屬實，亦
      係其詐得獎金後個人處分財物之行為，仍無從解免其犯罪
      行為之成立。
（十四）誘捕偵查與釣魚偵查
      按學理上所稱之「陷害教唆」，屬於「誘捕偵查」型態之
      一，而「誘捕偵查」，依美、日實務運作，區分為二種偵
      查類型，一為「創造犯意型之誘捕偵查」與「提供機會型
      之誘捕偵查」，前者，係指行為人原無犯罪之意思，因受
      偵查人員之引誘，始萌生犯意，進而著手實行犯罪者而言
      ，我國最高法院判決稱之為「陷害教唆」；後者，係指行
      為人原本即有犯罪之意思，偵查人員僅係提供機會讓其犯
      罪，於其犯罪時予以逮捕而言，我國最高法院判決稱此為
      「釣魚偵查」。關於「創造犯意型之誘捕偵查」所得證據
      資料，係司法警察以引誘或教唆犯罪之不正當手段，使原
      無犯罪故意之人因而萌生犯意而實施犯罪行為，再進而蒐
      集其犯罪之證據而予以逮捕偵辦；縱其目的在於查緝犯罪
      ，但其手段顯然違反憲法對於基本人權之保障，且已逾越
      偵查犯罪之必要程度，對於公共利益之維護並無意義，其
      因此等違反法定程序所取得之證據資料，應不具有證據能
      力（參照最高法院92年度台上字第4558號、93年度台上字
      第1868號判決要旨）。本案王忠泰僅有購買槍枝4 小1 大
      之犯意，惟被告及趙崇傑卻從合法買賣槍彈之菲律賓走私
      槍械多達26枝（實則另夾藏4 枝槍枝）來台而賣予王忠泰
      ，就王忠泰本欲購買之4 小1 大槍械或許可稱提供機會型
      之誘捕偵查，但對於不具有走私槍枝之犯意及逾越5 支槍
      械數量部分，則屬強加於王忠泰之罪責，自屬違法。再者
      ，由被告及趙培良、趙崇傑所採取之誘捕偵查手段，從比
      例原則加以審查，就目的性而言，王忠泰本無走私槍械之
      意，亦無實際採取走私之手段，本無防止槍械從外國流入
      國內危害治序之虞，何須由被告大費周章自菲律賓採購槍
      枝提供於王忠泰，況且被告如果真係線民，亦即為偵查機
      關手足之延伸，由公權力擔當走私者，再將走私之罪責，
      強加王忠泰之身上，無異王忠泰該當何罪名，並非本於王
      忠泰自身之行為，而係繫於公權力之手上，此豈符合罪責
      原則？揆諸被告與趙崇傑，係以夾帶槍械走私進口方式，
      協助偵查，不僅對社會秩序並非最小之侵害，且刻意安排
      王忠泰、陳俊仁為槍械之最後持有人並予以逮捕，採取此
      種誘捕偵查手段之目的性，即屬違法。
（十五）綜上所述，足見被告上開所辯，均係事後卸責之詞，俱不
      可採，本件該部分事證明確，被告犯行，均堪認定。
貳、犯罪事實二、三部分（販賣槍彈給羅弘輝、尤福進）
一、另訊據被告甲○○矢口否認有受趙崇傑委託以50萬元出售2
    把槍械予羅弘輝之犯行，辯稱：此部分係伊遭高雄高分檢葉
    清財檢察官陷害，脅迫伊承認有此部份犯行，否則即以毒品
    罪將伊移送等語，且證人羅弘輝於警詢及原審審理中證述前
    後不一，其證言顯不足採。亦否認有售槍予賴國慶，辯稱證
    人賴國慶僅證稱伊請尤福進代為找尋槍枝來源，惟對於尤福
    進的槍枝來源並不清楚，且證人尤福進經多次傳喚，始終未
    到庭證述槍枝的來源，從而，檢察官認定「被告受尤福進之
    託，以15萬元訂金向趙崇傑代為購得制式手槍1 把、衝鋒槍
    1 把、子彈若干發」之罪行，實屬無據，自難採信。且伊於
    偵訊及原審初訊中雖自白受趙崇傑之託，幫趙崇傑找尋購買
    槍枝之買主，惟證人趙崇傑於警詢及原審審理中均否認有託
    伊代為販賣槍枝，準此，伊之自白並無其他證據可佐為與事
    實相符，尚難以伊之自白即認定其有販賣槍、彈之犯行等語
    。
二、經查：
（一）被告於高雄高分檢偵查時供稱：本次進口的槍枝中，我並
      無出資，只有將王忠泰購槍的50萬元訂金交予趙崇傑，其
      餘購槍款項，均係趙崇傑自己掏腰包，貨櫃、船運、保險
      、通關也是趙崇傑自己支付，趙崇傑曾向我表示共此次走
      私槍枝共出資1 百多萬元，所以才另外夾帶槍枝，要我幫
      忙兜售以補貼支出等語；證人趙崇傑證稱：因王忠泰只匯
      25萬元，分2 次共匯50萬元，甲○○資金不足，二弟趙培
      良就告知我甲○○資金不足，要我先行補足，待破案後查
      緝獎金撥補，再拿給我等語，均已如前述，堪信趙崇傑就
      此次與被告走私王忠泰所購之槍、彈進口事宜，既有出資
      ，並於事前即與被告、王添源謀議，並在菲律賓耗費極大
      之人力、財力，擬自此次貨櫃夾帶槍枝進口之過程中，另
      闢不法牟利之管道甚明。
（二）被告於偵查中供稱：趙崇傑在菲律賓共採買32把長短槍，
      我向趙培良回報是要夾帶26把槍，實際上貨櫃內夾帶30把
      槍進口；91年2 月27日在大樂光華店查獲25把，趙崇傑帶
      走4 把，並將其中2 把（按實際上為3 把，詳後述）賣給
      羅弘輝，另一長一短槍（按實際上為一把長槍，詳後述）
      ，在92年1 月間由我以60萬元賣給「福進」，這4 把槍都
      是其替趙崇傑賣的，是我找到買主之後，由趙崇傑家中取
      出交給買主，得款共110 萬元全部交給趙崇傑等語（同上
      查字第64號卷(一)第154 頁以下），已如前述；復陳稱：貨
      櫃進口後，我與王添源均至現場拆櫃，趙崇傑從中搬運塑
      膠櫃至他個人所駕駛之車上，然後先行離開等語在卷，業
      如前述（同上查字64號卷(一)第152 頁），而證人王添源於
      檢察官偵查時證稱：趙崇傑於91年02月27日早上在瑞詮公
      司貨櫃場拆櫃時，除將5 只塑膠櫃搬入陳俊仁租來之箱型
      車外，並曾搬另1 只塑膠櫃到其車內後，即自行離開等語
      （同上查字第64號卷(一)第89頁）；復證稱：「（你於91年
      2 月27日晚上開車到趙崇傑吉林路家中發生何事？）我車
      到之時，甲○○已在趙家等候，我與甲○○進入，趙崇傑
      在泡茶，我與甲○○、趙崇傑一起看電視吃便當，不久電
      視新聞就報導大樂光華店有發生警匪槍戰，查獲陳俊仁、
      王忠泰持有三袋槍彈之事，又過了不久，電視播出警方查
      獲之槍彈，趙崇傑看了新聞就說：他走私進來的槍枝數量
      不符，是何人拿走，另外趙崇傑有向甲○○說，他塑膠盒
      （自貨櫃場內帶回）的槍彈要甲○○過些時候拿去賣。後
      來此事後，我到趙崇傑家中泡茶，他有對我說（這些走私
      我帶走的塑膠盒內有槍彈）並且拿出來給我看。」等語（
      同上查字64號卷(一)第93頁）。」再者，高雄縣政府警察局
      刑警隊於92年11月6 日前往證人趙崇傑住處勘查結果，認
      ：「三：彈道一：小茶几之邊桌柱上，一入一出，射入孔
      （編號一之一）非直角射入，有刮擦開孔，射入孔離地23
      cm、長7cm 寬1cm ；射出孔（編號一之二）離第22cm、長
      9cm 寬5cm 。四、彈道二：編號A 鋁桌左側後下方留下一
      射入孔（編號二之一）離地39cm，貫穿左、右抽屜壁（編
      號二之二）離地35cm，再貫穿右下抽屜左壁（編號二之三
      ）離地32cm、右壁（編號二之四）離地30cm，再貫穿編號
      B 鋁桌左下抽屜左壁（編號二之五）離地29.5cm、右壁（
      編號二之六）離地29cm，由左下抽屜右壁射出，並擦過冰
      箱左側呈現括擦痕跡（編號二之七）。五、彈道三：於編
      號A 鋁桌左側前上方留下射入孔（編號三之一）離地57cm
      ，貫穿編號A 前方桌壁射出，呈不規則破裂射出孔長11cm
      寬2.5cm （編號三之二）離地55cm。六、所有射入孔及射
      出孔上均貼有白色膠帶。」等語，此有勘查報告表暨採證
      相片在卷可佐（同上查字第64號卷(一)第371 頁以下），是
      趙崇傑住處確曾出現槍枝，並曾走火擊發乙節，已甚明確
      。堪認進口30枝槍械，查獲25支，不知何故短少1 支，趙
      崇傑私藏4 支槍械之事實，應堪認定。綜上，趙崇傑確有
      利用上開王忠泰購買槍、彈走私之機會，私自夾帶槍、彈
      進口，預藏其住處，並委請被告販售牟利之事實，應堪認
      定。
（三）販賣槍、彈予羅弘輝部分：
    1.羅弘輝於91年4 月13日上午11時許，為警在其友人曾智皓
      位於屏東縣屏東市○○○路478 號5 樓租屋處內，扣得捷
      克製口徑9mm 制式半自動手槍（含彈匣）1 支、以色列製
      9mm 制式半自動手槍（含彈匣）1 支、9mm 制式半自動手
      槍子彈21顆、空彈殼9 顆等物品，而上開槍、彈經送經內
      政部警政署刑事警察局鑑定結果認定：「一、送鑑手槍1
      支，認係捷克CZ廠製75B 口徑9mm 制式半自動手槍，認具
      殺傷力；二、送鑑手槍1 支，認係以色列IMI 廠製JERICH
      O 941FBL型口徑9mm 制式半自動手槍，認具殺傷力；三、
      送鑑子彈21顆，認均係口徑9mm 制式半自動手槍子彈，認
      具殺傷力」乙節，有該局91年4 月13日刑鑑字第09100839
      75號槍彈鑑定書附卷可稽（見臺灣屏東地方法院91年度訴
      字第379 號影卷第2 頁以下）。另羅弘輝於91年4 月3 日
      持往屏東縣屏東市○○路1416號花田囍事KTV 外射殺郭壁
      諭之子彈彈殼1 顆，經送鑑定，認係口徑9mm 制式已擊發
      彈殼，此亦有該局91年5 月2 日刑鑑字竹0000000000號槍
      彈鑑定書在卷可查（見台灣屏東地方法院檢察署91年度偵
      字第2046號卷50頁）。而該已擊發彈殼，經送比對與上開
      制式手槍2 支之試射彈殼比對結果，其彈底紋痕特徵均不
      相吻合，是足認非上開2 槍所擊發乙節，亦有刑事警察局
      91年7 月16日刑鑑字第0910184346號函在卷可憑（同上卷
      第96頁以下），從而，羅弘輝曾持有之口徑9mm 手槍，除
      扣案2 支外，尚有未扣案1 支，計3 支之事實，亦堪認定
      。
    2.被告於高雄高分檢調查時供稱：我有代趙崇傑以每支25萬
      元之代價，販售槍枝予綽號「福仔」之人，91年4 、5 月
      間，我看電視，福仔在屏東市「花田囍事」KTV 發生槍擊
      案，並有看到警方查獲之槍械90制式手槍，就是我代趙崇
      傑賣的槍等語（同上查字64號卷(一)第135 頁）；核與證人
      羅弘輝於高雄高分檢調查時證稱：我係以每支25萬元之代
      價向甲○○購槍，並當場指認甲○○等語（同上查字64號
      卷(一)第234 頁以下），於原審審理中具結證稱：我於91年
      4 月4 日被查獲前之1 、2 個月在高雄榮民總醫院附近，
      以每支價格25萬元共新台幣75萬元，向甲○○購買3 支槍
      ，包括扣案的上開2 支，另1 支已被我解體丟棄，子彈約
      50發左右，我係於之前問甲○○有無門路購槍，甲○○說
      會幫忙找，約過1 、2 星期甲○○才交付槍彈給我，甲○
      ○叫我「阿福」等語（見原審卷(一)第341 頁以下）之情節
      ，互核大致相符，應堪採信。至於證人羅弘輝於高雄高分
      檢調查時，雖曾證稱僅向綽號甲○○購買2 支槍，共50萬
      元等語（同上原審卷(一)第234 頁），惟羅弘輝確實持有3
      支手槍，業如前述，故此部分仍應以其係向被告購入3 支
      手槍之證述，較與事實相符而可採信，附此敘明。
    3.證人羅弘輝於屏東分局警詢時固證稱：上開扣案槍、彈，
      係其於91年2 、3 月間，在高雄市榮總醫院附近，向綽號
      「阿南」之男子所購買等語（同上查字第64號卷(一)第234
      頁以下），惟其於原審審理中結證稱：「（為何你在警詢
      中說槍彈是向「阿南」買的，為何又指稱是向甲○○買的
      ？）之前說「阿南」是不想牽扯別人，後來會說甲○○，
      是甲○○案我被傳喚出庭，在出庭之前（指原審另案93年
      度重訴字第28號案件被告、趙崇傑出庭），我與甲○○分
      別拘留在隔壁的拘留室，他用我綽號「阿福」叫我，我問
      他要做什麼，甲○○說等回出庭要依之前所述的口供陳述
      ，不要再把他咬死，後來因為我照甲○○的意思作證，會
      害檢察官葉清財被判有罪，所以我心會不安，所以今日我
      才把這個事情說出來。」等語（見原審卷(一)第343 頁）；
      且原審法院93年重訴字第28號判決95年1 月3 日之審判程
      序，確係同時提訊證人羅弘輝、被告，此有該次報到單及
      筆錄在卷可查（見原審法院重訴字第28號卷第34頁以下，
      原審卷(二)第200 頁以下），則證人羅弘輝所稱當日係因被
      告要求其為不實陳述等語，尚非憑空虛構之詞，故堪認其
      於警詢中所為證述，係迴護甲○○之詞，無足採信。
    4.至羅弘輝涉嫌未經許可持有手槍部分，經本院另案以92年
      度上訴字第884 號判決判處有期徒刑6 年確定，該判決認
      定羅弘輝於91年1 月初某日，在高雄榮總前，以每枝25萬
      元之價格向「阿南」購買捷克製9mm 制式半自動手槍2 支
      、以色列製9mm 制式半自動手槍1 支，附贈9mm 子彈32顆
      等情，有該判決書1 份在本院卷足憑，辯護人質疑趙崇傑
      夾帶走私槍枝入關時間為91年2 月27日，是被告根本不可
      能於91年1 月初售槍給羅弘輝，況被告之綽號並非「阿南
      」云云。然查：羅弘輝究竟何時？向何人？購買2 支或3
      支制式手槍？羅弘輝先後之說詞不一，已詳如前所述，但
      羅弘輝是在91年4 月4 日被查獲，並非購槍後隨即被查獲
      ，因此對於確實購槍枝時間，自無法記憶正確，乃人之常
      情，而其曾於屏東分局警詢時證稱：上開扣案槍、彈，係
      其於91年2 、3 月間，在高雄市榮總醫院附近，向綽號「
      阿南」之男子所購買等語（同上查字第64號卷(一)第234 頁
      以下），惟於原審審理中又結證稱：我於91年4 月4 日被
      查獲前之1 、2 個月在高雄榮民總醫院附近，以每支價格
      25萬元共新台幣75萬元，向甲○○購買3 支槍等語（見原
      審卷(一)第341 頁以下），其於高雄高分檢調查時，雖曾證
      稱僅向綽號甲○○購買2 支槍，共50萬元等語（同上原審
      卷(一)第234 頁），證人羅弘輝或稱91年2 、3 月間購買，
      或稱於91年4 月4 日被查獲前之1 、2 個月購買等語，依
      此推論，羅弘輝購槍枝之時間應在91年2 、3 月間，因此
      羅弘輝既未證稱係在91年1 月初向被告購買制式手槍，該
      判決認定之犯罪事實，本院自不受其拘束，被告販賣制式
      手槍給羅弘輝之時間仍以本院所認定之犯罪事實為準，核
      此敘明。
（四）販賣槍、彈予尤福進部分：
    1.賴國慶於92年1 月28日下午5 時30分許，因涉嫌製造第二
      級毒品甲基安非他命，為臺中縣警察局清水分局員警偕同
      海巡署偵防查緝隊人員在屏東縣屏東市○○街69巷40號農
      舍內查獲，並由警方在其位於高雄市○○區○○街151 號
      3 樓之2 住處前之車牌號碼RDU-335 號機車置物箱內，扣
      得制式90手槍1 支（槍枝管制編號0000000000號，含彈匣
      1 個）及制式子彈7 顆，其後復在上開住處內，扣得烏茲
      衝鋒槍1 支（槍枝管制編號0000000000號，含彈匣1 個）
      及制式子彈8 顆乙節，此有臺中縣警察局清水、東勢分局
      搜索扣押筆錄、扣押物品目錄表2 份，並有相片數幀在卷
      可憑。而於其住處內所扣得之上開烏茲衝鋒槍及子彈8 顆
      經送刑事警察局鑑定結果，認「送鑑烏茲衝鋒槍1 支（槍
      枝管制編號0000000000號係仿美國INGRAM廠10型口徑9mm
      （9 ×19mm）制式衝鋒槍製造之仿造槍，槍管內具6 條左
      旋來福線，機械性能良好，可擊發口徑9mm （9 ×19mm）
      之制式子彈，認具殺傷力；送鑑制式子彈15顆（另包括在
      機車置物箱內查獲之子彈7 顆），認均係口徑9mm （9 ×
      19mm）之制式子彈，均具殺傷力」等情，亦有該局92年4
      月30日刑鑑字第0920023909號槍彈鑑定書在卷可考（見台
      中地檢署92年度偵字第3171號影卷第51頁以下）。
    2.被告於高雄高分檢調查時陳稱：綽號「福進」（即尤福進
      ）友人打電話給伊表示，屏東那邊出事了，是否有槍械可
      以交給警方，伊即電話聯絡趙崇傑說，朋友需要槍械，其
      付款金額不足，需分三期付款，趙崇傑答應說可以，於92
      年1 月27日晚上綽號「福進」先拿前款15萬元給我，我就
      約趙崇傑在他家旁停車場，趙崇傑從車上拿用紙袋裝著槍
      械，我將錢給趙崇傑後，拿槍械交給「福進」等語（見同
      上查字64號卷(一)第147 頁）（然被告所言「92年1 月27日
      」應為「92年1 月28日」之誤，因從上開查字64號卷(一)第
      162 頁通聯紀錄所載，明確顯示「福進」所使用之「0000
      000000」號行動電話係於「92年1 月28日」晚上9 時許有
      多次與被告甲○○所使用之「0000000000」號行動電話之
      通聯紀錄，足供憑證。），核與證人賴國慶於93年1 月16
      日檢察官偵查中具結證稱：92年1 月28日我被逮捕當天，
      警方要我誘捕尤福進，並要我通知尤福進交槍給警方作業
      績，故我便以電話聯絡尤福進，請尤福進找槍給警方，當
      天晚上12時左右，尤福進打電話表示已將1 把衝鋒槍丟在
      遼寧街口1 部汽車旁邊，用1 只深色手提袋裝著，警方帶
      我到現場取得該支衝鋒槍後，再將我帶回仁義街租屋處，
      並將衝鋒槍放在樓中樓的天花板上拍照攝影，說該槍枝係
      在我屋內查獲，我於警詢時有承認該衝鋒槍係我所有，但
      在檢察官面前便一直否認；另該衝鋒槍及子彈係在92年1
      月28日24時許在三民區○○街及遼寧街口取得，搜索扣押
      筆錄的記載並不正確等語綦詳（同上查字第64號卷(一)第25
      5 頁以下）。亦與證人尤福進於95年1 月3 日台灣高雄地
      方法院93年度重訴字第28號被告趙崇傑槍砲案件審理時結
      證稱：當晚賴國慶被警查獲打電話給我，叫我幫忙看是否
      有槍可買，我才找甲○○，甲○○告訴我說有槍，我只有
      跟甲○○買1 把長槍，應該是60萬元，價款分2 次給甲○
      ○，應該是當晚11點多交槍等語（見原審卷(二)第218 頁至
      第223 頁）相符。至於被告雖供稱係以60萬元出售1 長1
      短共2 槍枝等語，而與證人賴國慶、尤福進所述不同，然
      此部分既無其他證據足以證明，且參以趙崇傑所私藏之槍
      械，既已出售3 支予羅弘輝，僅剩私藏1 支長槍（衝鋒槍
      ），自應依罪疑惟輕之原則，採對被告有利之認定，亦即
      應認被告係代趙崇傑以60萬元之價格，出售衝鋒槍1 支予
      尤福進，較符合事實而可採信。
    3.尤福進所使用之「0000000000」號行動電話係於92年1 月
      28日」晚上9 時許開始，至當晚11時為止，與被告甲○○
      所使用之「0000000000」號行動電話通話有9 次之多，有
      該通聯紀錄復於上開查字64號卷(一)第162 頁足考，而賴國
      慶又係於92年1 月28日下午5 時30分許，因涉嫌製造第二
      級毒品甲基安非他命，為警查獲，亦與上開通聯紀錄所顯
      示之時間並無出入，果如賴國慶未請託尤福進為其購買槍
      枝，其何需於案發當晚與尤福進密切聯絡，尤福進又與被
      告密切通話之理？何況被告之供述與證人賴國慶、尤福進
      所證述之情節亦大致相符，且被告販賣槍枝之時間時間亦
      與實情並無出入，至於其3 人所述關於買槍之數量、金額
      、交槍之地點，或有出入之處，但本院認定如前所述，因
      此其上開枝節不符之處，並不影響被告販賣槍枝罪責之成
      立，併此敘明。
（五）綜上所述，本件被告藉由上開貨櫃夾帶槍、彈進口之機會
      ，自行夾藏槍彈，並委由被告分別以75萬元及60萬元之代
      價，販賣制式手槍3 支給羅弘輝，及販賣衝鋒槍1 支給尤
      福進，該部分事證明確，被告販賣槍枝犯行，堪以認定。
參、按94年2 月2 日修正公布，95年7 月1 日施行之刑法第2 條
    第1 項「行為後法律有變更者，適用行為時之法律。但行為
    後之法律有利於行為人者，適用最有利於行為人之法律」之
    規定，係規範行為後法律變更所生新舊法律比較適用之準據
    法，於新法施行後，應適用新法第2 條第1 項之規定，為「
    從舊從輕」之比較。比較時應就罪刑有關之共犯、未遂犯、
    想像競合犯、牽連犯、連續犯、結合犯，以及累犯加重、自
    首減輕暨其他法定加減原因〈如身分加減〉與加減例等一切
    情形，綜其全部罪刑之結果而為比較。而從刑附屬於主刑，
    除法律有特別規定者外，依主刑所適用之法律規定（最高法
    院95年第8 次刑事庭會議決議意旨參照）。
（一）被告行為後，懲治走私條例業於91年6 月26日修正公布，
      於同年月28日生效，修正後之第2 條第1 項規定私運管制
      物品進口、出口逾公告數額者，處7 年以下有期徒刑，得
      併科新臺幣3 百萬元以下罰金。修正前之舊法處7 年以下
      有期徒刑，得併科新臺幣20萬元以下罰金，經比較新舊法
      結果，以修正前之舊法有利於被告，依刑法第2 條第1 項
      但書規定，適用修正前行為時之法律。
（二）槍砲彈藥刀械管制條例部分條文於94年1 月26日修正公布
      ，並自公布日起第3 日即自94年1 月28日起施行；而貪污
      治罪條例亦先後於90年11月7 日、92年2 月6 日修正公布
      ，惟槍砲彈藥刀械管制條例修正前後關於第7 條第1 項及
      第12條第1 項、及貪污治罪條例修正前後第5 條之規定，
      其構成要件與法律效果均屬相同，對行為人罪刑之論科亦
      無二致，自無新、舊法比較之問題，而應逕行適用裁判時
      即現行有效之法律處斷，併此敘明。
（三）刑法第33條第5 款關於罰金刑之規定亦修正公布，修正前
      刑法第33條第5 款規定：「罰金：1 元（銀元）以上」，
      並依現行法規所定貨幣單位折算新臺幣條例規定，以銀元
      1 元折算新臺幣3 元，修正後刑法第33條第5 款則規定：
      「罰金：新臺幣1,000 元以上，以百元計算之」，惟修正
      後刑法第33條第5 款所定罰金刑最低數額，較之修正前提
      高，自以修正前刑法第33條第5 款規定有利於被告。
（四）修正後刑法第56條連續犯之規定業經刪除，此雖非犯罪構
      成要件之變更，惟顯已影響行為人刑罰之法律效果，自屬
      法律變更，參酌最高法院95年第8 次刑事庭會議決議意旨
      ，以適用修正前刑法第56條規定論以連續犯，對被告較為
      有利。就被告多次私運管制物品、運輸及販賣槍、彈及與
      公務員共同利用職務機會詐取財物犯行，如修法前刑法應
      認係連續犯，刑法修正後則為數行為，應分論併罰，自以
      修正前刑法規定較有利於被告。
（五）共同正犯部分：刑法第28條規定業經修正公布，修正前之
      規定為「2 人以上共同實施犯罪之行為者，皆為正犯」，
      修正後規定為「2 人以上共同實行犯罪之行為者，皆為正
      犯」。本案被告與甲○○、王添源及許迺欣、趙培良、廖
      樁堅等人不論依修正前、後刑法第28條規定，均成立共同
      正犯，無刑法第2 條新舊法比較適用之必要，應逕適用現
      行有效之裁判時刑法第28條規定。
（六）修正後之刑法刪除第55條關於牽連犯之規定，被告所犯之
      行使變造國民身分證所申請之護照、運輸槍、彈、利用職
      務上機會詐取財物罪間，具有方法、目的之牽連犯關係，
      依修正前即行為時之規定，應從一重之罪處斷；依修正後
      之刑法既已刪除牽連犯之規定，則所犯上述各罪應依數罪
      併罰之規定分論併罰。比較新舊法之規定，修正後之規定
      並非較有利於被告，依刑法第2 條第1 項前段之規定，應
      適用行為時之法律，即適用修正前刑法第55條後段牽連犯
      之規定。
（七）被告行為時之易服勞役折算標準，業據修正前罰金罰鍰提
      高標準條例第2 條前段規定，就其原定數額提高為100 倍
      折算1 日，則本件被告行為時之易服勞役折算標準，依修
      正前刑法第42條第2 、3 項規定，應以銀元300 元折算1
      日，即新台幣900 元折算1 日，但罰金總額折算逾6 個月
      之日數者，以罰金總額與6 個月之日數比例折算。惟95年
      7 月1 日修正公布施行之刑法第42條第3 項前段、第5 項
      規定「易服勞役以新台幣1 千元、2 千元或3 千元折算1
      日」，罰金總額折算逾1 年之日數，以罰金總額與1 年之
      日數比例折算，茲比較修正前後之易服勞役折算標準，本
      件之情形，以修正前之規定，較有利於被告，則應依刑法
      第2 條第1 項前段規定，適用修正前之刑法第42條第3 項
      前段規定，定其折算之標準。
（八）經本院綜合比較上開連續犯、罰金最低額、共犯、牽連犯
      及連續犯、易服勞役等規定之綜合比較結果，對被告而言
      ，以修正前即行為時之法律規定較有利於被告，是本件此
      部分均應適用修正前之上開規定。
（九）本件被告行為後，刑法第37條第2 項雖已將「宣告6 月以
      上有期徒刑」改為「宣告1 年以上有期徒刑」，同條第5
      項增列但書「但同時宣告緩刑者，其期間自裁判確定時起
      算之」及部分文字之調整，然因褫奪公權屬於從刑，依照
      最高法院95年5 月23日第8 次刑事庭會議決議一、(五)：「
      從刑附屬於主刑，除法律有特別規定者外，依主刑所適用
      之法律」，本案關於刑法修正前後之比較適用，整體言之
      ，既應以修正前之刑法對被告較為有利《因論以牽連犯及
      連續犯對被告較為有利》，則從刑部分亦應一體適用修正
      前之刑法對被告較為有利，則從刑部分亦應一體適用修正
      前刑法之規定。
肆、按槍枝、子彈係經行政院公告甲類之管制進出口物品；再槍
    砲彈藥刀械管制條例所稱之手槍，並不限於正式兵工廠所產
    製之制式手槍；非法製造者所仿製之槍枝，其殺傷力如與制
    式手槍相若或超過制式手槍，亦屬手槍範圍。故非法持有之
    仿造槍枝，是否屬於上開條例所管制之手槍，或屬該條例所
    管制之其他可發射金屬或子彈具有殺傷力之槍枝，應視槍枝
    本身之構造與威力而定，並非以其是否屬於制式槍枝為斷。
    苟經鑑定結果，該仿造槍枝構造精良，型式及性能與一般制
    式手槍相當，即應成立非法持有手槍罪；如其構造粗糙，雖
    可發射子彈具有殺傷力，但威力不強，則僅成立非法持有其
    他可發射金屬或子彈具有殺傷力之槍枝罪。本件查扣如附表
    一(一)編號17.、18.，附表二編號21之手槍等，經送鑑定結果，
    均認係仿造槍，槍管內各具右或左旋之來復線，機械性能良
    好，可擊發子彈，認具殺傷力，均已如前述。則該槍之構造
    、威力即應與制式手槍相若，應屬手槍，而非威力不強之其
    他可發射子彈具殺傷力之槍枝；再按貪污治罪條例第5 條第
    1 項第2 款規定利用職務上之機會詐取財物，其所謂「利用
    職務上之機會」，係指假借職務上之一切事機，予以利用者
    而言，其所利用者，職務本身固有之事機，固不論矣，即使
    由職務上所衍生之機會，亦應包括在內，要不以職務上有最
    後決定權者為限（最高法院95年度臺上字第2174號、95年度
    臺上字第761 號、94年臺上字第6919號、94年度臺上字第37
    9 號等判決意旨參照）。本件趙培良、廖樁堅均為依法令從
    事於公務之人員，負有誠實清廉之義務，其等明知本案查獲
    之槍、彈並非王忠泰、陳俊仁自菲律賓走私來臺而查獲，仍
    本其偵查犯罪之身分，利用查獲槍、彈內政部核發獎金之機
    會，詐取查緝獎金及獎勵金，所為自屬貪污治罪條例第5 條
    第1 項第2 款之利用職務上機會詐取財物罪，均先予敘明。
伍、(一)核被告甲○○變造知情王添源之身分證申請護照，再持以
      行使出境，核被告該部分所為，係犯護照條例第23條第2
      項、第1 項之行使變造國民身分證申得之護照罪（被告持
      王添源護照入出境部分）；被告自菲律賓購買槍、彈以貨
      櫃方式夾帶走私進口我國境內所為，係犯修正前懲治走私
      條例第2條 第1 項之私運管制物品進口逾公告數額罪、槍
      砲彈藥刀械管制條例第7 條第1 項之運輸衝鋒槍罪（因運
      輸槍枝有多種，應從最重之運輸衝鋒槍罪論處）及同條例
      第12條之運輸子彈罪；再被告與檢調人員明知本案查獲之
      槍、彈並非全由王忠泰、陳俊仁自菲律賓走私來臺而查獲
      ，仍利用查獲槍、彈內政部核發獎金之機會，詐取查緝獎
      金及獎勵金，所為自屬貪污治罪條例第5 條第1 項第2 款
      之利用職務上機會詐取財物罪；被告與趙崇傑販賣制式手
      槍、子彈予羅弘輝，販賣衝鋒槍、子彈予尤福進所為，各
      係犯槍砲彈藥刀械管制條例第7 條第1 項之販賣手槍罪、
      販賣衝鋒槍罪及同條例第12條第1 項之販賣子彈罪。
    (二)按共同正犯，係共同實施犯罪行為之人，在共同意思範圍
      內，各自分擔犯罪行為之一部，相互利用他人之行為，以
      達其犯罪之目的，其成立不以全體均參與實施犯罪構成要
      件之行為為要件，而均應認係共同正犯，使其就全部行為
      所生結果負責（最高法院92年度臺上字第2824號判決意旨
      ），是本件被告就犯罪事實一部分，其行使變造身分證申
      得之護照，與趙崇傑、王添源、廖椿堅、趙培良、綽號「
      貓泉」年籍不詳之成年男子等人；就走私槍彈進口之行為
      ，與趙崇傑、許迺欣、廖椿堅、趙培良、陳俊仁之間；就
      國內運輸槍彈部分，與王添源；就犯罪事實二、三之販賣
      槍、彈部分，與趙崇傑之間；雖各有分工，但仍無礙於共
      同正犯之成立，應分別論以共同正犯；又被告雖不具公務
      員身分，然其與依據法令從事公務之人員趙培良、廖樁堅
      共同利用職務上之機會詐取財物之行為依貪污治罪條例第
      3 條，亦依同條例處斷。被告利用不知情之黃秀珠以變造
      身分證申請護照；使不知情之陽明海運公司所屬輪船私運
      槍枝入境，以及使不知情之報關人員與船公司職員向財政
      部高雄關稅局申報夾藏槍、彈之貨櫃入關，使不知情貨車
      司機載運槍彈，均為間接正犯，應與正犯負同一刑責。
    (三)被告上開行使變造國民身分證以供申請護照之行為，雖亦
      合於刑法第216 條、第212 條之行使變造特種文書罪之構
      成要件，而與護照條例第23條第2 項、第1 項之行使變造
      國民身分證所申得之護照罪間具有法規競合關係，惟上開
      護照條例所定之罪係專就行使變造國民身分證供申請護照
      所設之特別規範，應優於其他法律之適用，依特別法優於
      普通法之原則，應依護照條例第23條第2 項、第1 項之規
      定論處。被告持變造證件申請護照行為，應為行使之高度
      行為所吸收；其因運輸而持有槍彈之行為，亦應為運輸之
      高度行為所吸收，均不另論罪。又被告以1 個運輸行為，
      同時運輸制式衝鋒槍、及子彈等管制物品進口，及其以1
      個販賣行為，同時販賣手槍、子彈及衝鋒槍、子彈，均為
      想像競合犯，應分別從一重論以運輸衝鋒槍罪、販賣手槍
      罪、販賣衝鋒槍罪處斷（最高法院73年臺覆字第17號、25
      號判例意旨可參）。被告先後2 次運輸衝鋒槍、利用職務
      詐取財物之行為，及其先後販賣制式手槍、衝鋒槍之行為
      ，均時間緊接，手法相同，觸犯構成要件同一之罪名，顯
      係基於概括犯意反覆為之，應依修正前刑法第56條之規定
      ，各論以連續犯，而其先後販賣制式手槍、衝鋒槍之行為
      ，應依情節較重之連續販賣衝鋒槍罪處斷，並均加重其刑
      （所犯販賣衝鋒槍罪之法定刑死刑、無期徒刑部分，依刑
      法第64條第1 項、第65條第1 項之規定，均不得加重其刑
      ，故僅就本刑中之有期徒刑及罰金刑部分加重之）。
    (四)被告係以行使以變造身分證申得之護照之方式達成連續運
      輸衝鋒槍之目的，而其運輸衝鋒槍又係為利用職務詐取財
      物之用，故其所犯連續行使以變造身分證申得之護照罪、
      連續運輸衝鋒槍罪、連續利用職務詐取財物罪間，有方法
      、目的之牽連關係，應從一重之連續運輸衝鋒槍罪論處。
      再者，被告所犯連續運輸衝鋒槍罪，及連續販賣衝鋒槍罪
      ，亦有方法、目的之牽連關係，應從一重之連續販賣衝鋒
      槍罪處斷（最高法院73年臺覆字第17號同旨）。被告所犯
      修正前懲治走私條例第2 條第1 項之私運管制物品進口罪
      、貪污治罪條例第5 條第1 項第2 款之利用職務詐取財物
      罪、護照條例第23條第2 項、第1 項之行使變造國民身分
      證取得之護照罪，雖未經起訴，惟與前揭論罪科刑部分，
      分別有牽連犯及連續犯之裁判上一罪關係，本院自應併予
      審理，併此敘明。
陸、原判決以被告甲○○罪證明確，因予適用槍砲彈藥刀械管制
    條例第7 條第1 項、第12條第1 項，修正前懲治走私條例第
    2 條第1 項，貪污治罪條例第3 條、第5 條第1 項第2 款，
    護照條例第23條第2 項、第1 項，刑法第2 條第1 項、第11
    條、第28條、第55條、第42條第3 項、修正前（下同）刑法
    第56條、第55條、第37條第2 項，刪除前罰金罰鍰提高標準
    條例第2 條，現行法規所定貨幣單位折算新臺幣條例第2 條
    之規定，並審酌被告與趙崇傑、許迺欣等人在菲律賓蒐購槍
    、彈，並以貨櫃夾藏方式走私運輸如附表一至二之槍、彈進
    口，數量龐大，並係制式衝鋒槍、手槍、步槍，種類齊備，
    火力強大，一旦均流入市面，必有諸多為非作歹之徒恃強作
    惡，對國內治安將造成難以計量之危害與衝擊，民眾生命、
    身體、財產安全亦將面臨立即之危險，其後復將部分槍、彈
    販售他人，所生無害至深且鉅，已不待言，另其勾結檢調人
    員，以上開手段向國家詐領檢舉獎金，嚴重破壞國家對貨櫃
    進出口之管理機制，並使國家偵查機關長久以來所建立之正
    義形象付之一炬，惡性實屬重大，且其犯後狡詞否認犯罪，
    毫無悔過之意等一切情狀，酌情量處有期徒刑15年，併科罰
    金新台幣250 萬元，且諭知罰金如易服勞役之折算標準，並
    依犯罪性質之規定，依修正前刑法第37條第2 項宣告褫奪公
    權8 年；併敘明扣案如附表一、二所載之槍彈（含彈匣），
    係屬違禁物，而附表二所示之不詳型式9mm 手槍固未扣案（
    即羅弘輝持以射殺郭壁諭者），既得擊發，亦屬違禁物，且
    不能證明已滅失，均依刑法第38條第1 項第1 款規定，宣告
    沒收；但其中76顆（其計算詳如附表一之一）子彈因鑑定需
    要，已遭擊發測試，不再具殺傷力，所餘彈殼、彈頭等物，
    均非屬違禁物，亦非供犯罪所用，不在沒收之列；至於被告
    所行使變造身分證及王添源護照，據其陳述業已銷燬滅失，
    爰不宣告沒收。再王忠泰案檢調人員清點26支槍械後短少之
    另1 支不詳型式手槍，因未扣案，且未經鑑定，不能證明有
    殺傷力，不予沒收；而被告販售予羅弘輝、尤福進已扣案之
    制式手槍2 支即衝鋒槍1 支，業經另案宣告沒收銷燬，並已
    執行完畢而不存在，有臺灣台中地方法院檢察署95年度執字
    第3207號聲請書、賴國慶與羅弘輝之臺灣高等法院被告前案
    紀錄表在卷可證，亦不予宣告沒收。另有罪之判決，關於主
    刑、從刑或刑之加重、減輕、免除及保安處分等事項所適用
    之法律，除別有規定外，應本於統一性及整體性原則一體適
    用，不能與主刑所適用之法律任意割裂，本件被告所犯貪污
    治罪條例第5 條第1 項第2 款部分，因與其違反槍砲彈藥刀
    械管制條例第7 條之罪相牽連，故僅從一重論以槍砲彈藥刀
    械管條例第7 條之販賣衝鋒槍罪，則其因貪污所得財物，本
    院自不得割裂適用法律而另行宣告追繳沒收，併此敘明（最
    高法院87年度臺上字第388 號、87年度臺上字第2538號、87
    年度臺上字第1732號裁判意旨可參）。其認事用法核無違誤
    ，所處之刑亦屬適當。被告甲○○上訴意旨，仍執前詞，否
    認犯罪，辯稱其自白係受檢察官脅迫非出於任意性，且有證
    人保護法之適用等為由，指摘原判決不當，均無理由，已詳
    前所述，應予駁回。
據上論斷，應依刑事訴訟法第368 條，判決如主文。
本案經檢察官蔡國禎到庭執行職務。
中　　華　　民　　國　　96　　年　　10　　月　　29　　日
                  刑事第二庭  審判長法  官  林正雄
                                    法  官  陳啟造
                                    法  官  黃壽燕
以上正本證明與原本無異。
如不服本判決應於收受本判決後10日內向本院提出上訴書狀，其
未敘述上訴理由者，並得於提起上訴後10日內向本院補提理由書
狀（均須按他造當事人之人數附繕本）「切勿逕送上級法院」。
中　　華　　民　　國　　96　　年　　10　　月　　29　　日
                                    書記官  梁雅華
附錄本件判決論罪科刑法條：
槍砲彈藥刀械管制條例第7 條
  未經許可，製造、販賣或運輸火砲、肩射武器、機關槍、衝鋒
  槍、卡柄槍、自動步槍、普通步槍、馬槍、手槍或各類砲彈、
  炸彈、爆裂物者，處死刑、無期徒刑或七年以上有期徒刑；處
  徒刑者，併科新台幣三千萬元以下罰金。
  未經許可，轉讓、出租或出借前項所列槍砲、彈藥者，處無期
  徒刑或五年以上有期徒刑，併科新台幣一千萬元以下罰金。
  意圖供自己或他人犯罪之用，而犯前二項之罪者，處死刑或無
  期徒刑；處徒刑者，併科新台幣五千萬元以下罰金。
  未經許可，持有、寄藏或意圖販賣而陳列第一項所列槍砲、彈
  藥者，處五年以上有期徒刑，併科新台幣一千萬元以下罰金。
  第一項至第三項之未遂犯罰之。
  附表一：王忠泰案件查獲之進口槍、彈部分：
  （內政部警政署刑事警察局91年3 月13日刑鑑字第0910044211號
  函關於本件扣案槍彈鑑定結果如下所示）
┌─────┬─────────────────────────┐
│ (一)、     │1.壹枝，黏貼獲案槍枝管制編號0000000000條碼乙紙：│
│槍械25支  │  認係義大利TANFOGLIO 廠COMBAT型口徑9mm 制式半自動│
│          │  手槍。認具殺傷力。                            │
│          ├─────────────────────────┤
│          │2.壹枝，黏貼獲案槍枝管制編號0000000000條碼乙紙：│
│          │  認係匈牙利FEG 廠口徑9mm 制式半自動手槍。認具殺│
│          │  傷力。                                          │
│          ├─────────────────────────┤
│          │3.壹枝（含彈匣貳個），黏貼獲案槍枝管制編號00000000│
│          │  73條碼乙紙：認係匈牙利FEG 廠AP型口徑0.380 吋制│
│          │  式半自動手槍。認具殺傷力。                    │
│          ├─────────────────────────┤
│          │4.壹枝，黏貼獲案槍枝管制編號0000000000條碼乙紙：│
│          │  認係西班牙LLAMA 廠MAX-I 型口徑0.45吋制式半自動手│
│          │  槍。認具殺傷力。                              │
│          ├─────────────────────────┤
│          │5.壹枝，黏貼獲案槍枝管制編號0000000000條碼乙紙：│
│          │  認係西班牙LLAMA 廠MAX-I 型口徑0.45吋制式半自動手│
│          │  槍。認具殺傷力。                              │
│          ├─────────────────────────┤
│          │6.壹枝，黏貼獲案槍枝管制編號0000000000條碼乙紙：│
│          │  認係比利時FN廠BROWING HIGH POWER型口徑9mm制式半 │
│          │  自動手槍。認具殺傷力。                        │
│          ├─────────────────────────┤
│          │7.壹枝（不含彈匣），黏貼獲案槍枝管制編號0000000000│
│          │  條碼乙紙：認係義大利BERETTA 廠92DS型口徑9mm 制│
│          │  式半自動手槍。認具殺傷力。                    │
│          ├─────────────────────────┤
│          │8.壹枝（含彈匣貳個），黏貼獲案槍枝管制編號00000000│
│          │  78條碼乙紙：認係匈牙利FEG 廠口徑9mm制式半自動 │
│          │  手槍。認具殺傷力。                            │
│          ├─────────────────────────┤
│          │9.壹枝（含彈匣參個），黏貼獲案槍枝管制編號00000000│
│          │  79條碼乙紙：認係美國COLT廠1911型口徑0.45吋制式│
│          │  半自動手槍。認具殺傷力。                      │
│          ├─────────────────────────┤
│          │10.壹枝，黏貼獲案槍枝管制編號0000000000條碼乙紙：│
│          │  認係西班牙LLAMA 廠MAX-I 型口徑9mm 制式半自動手槍│
│          │  。認具殺傷力。                                │
│          ├─────────────────────────┤
│          │11.壹枝（不含彈匣），黏貼獲案槍枝管制編號0000000000│
│          │  條碼乙紙：認係義大利BERETTA 廠92DS型口徑9mm 制│
│          │  式半自動手槍。認具殺傷力。                    │
│          ├─────────────────────────┤
│          │12.壹枝（含彈匣參個），黏貼獲案槍枝管制編號00000000│
│          │  82條碼乙紙：認係匈牙利FEG 廠口徑9mm 制式半自動│
│          │  手槍。認具殺傷力。                            │
│          ├─────────────────────────┤
│          │13.壹枝，黏貼獲案槍枝管制編號0000000000條碼乙紙：│
│          │  認係西班牙STAR廠30PK型口徑9mm 制式半自動手槍。│
│          │  認具殺傷力。                                    │
│          ├─────────────────────────┤
│          │14.壹枝，黏貼獲案槍枝管制編號0000000000條碼乙紙：│
│          │  認係義大利TANFOGLIO 廠COMBAT型口徑9mm 制式半自動│
│          │  手槍。認具殺傷力。                            │
│          ├─────────────────────────┤
│          │15.壹枝，黏貼獲案槍枝管制編號0000000000條碼乙紙：│
│          │  認係口徑0.22吋制式轉輪手槍。認具殺傷力。      │
│          ├─────────────────────────┤
│          │16.壹枝，黏貼獲案槍枝管制編號0000000000條碼乙紙：│
│          │  認係美國SMITH&WESSON廠10-10 型口徑0.38吋制式轉輪│
│          │  手槍。認具殺傷力。                            │
│          ├─────────────────────────┤
│          │17.壹枝，黏貼獲案槍枝管制編號0000000000條碼乙紙：│
│          │  認係仿南非ARMSCOR 廠202 型口徑0.38吋轉輪手槍製造│
│          │  之仿造槍。認具殺傷力。                        │
│          ├─────────────────────────┤
│          │18.壹枝，黏貼獲案槍枝管制編號0000000000條碼乙紙：│
│          │  認係仿南非ARMSCOR 廠202 型口徑0.38吋轉輪手槍製造│
│          │  之仿造槍。認具殺傷力。                        │
│          ├─────────────────────────┤
│          │19.壹枝（不含彈匣），黏貼獲案槍枝管制編號0000000000│
│          │  條碼乙紙：認係義大利BERETTA 廠92F 型口徑9mm 制│
│          │  式半自動手槍。認具殺傷力。                    │
│          ├─────────────────────────┤
│          │20.壹枝，黏貼獲案槍枝管制編號0000000000條碼乙紙：│
│          │  認係埃及製HELWAN型口徑9mm 制式半自動手槍。認具│
│          │  殺傷力。                                        │
│          ├─────────────────────────┤
│          │壹枝（含彈匣貳個），黏貼獲案槍枝管制編號00000000│
│          │  91條碼乙紙：認係韓國DAEWOO廠DP51型口徑9mm 制式│
│          │  半自動手槍。認具殺傷力。                      │
│          ├─────────────────────────┤
│          │壹枝（含彈匣貳個），黏貼獲案槍枝管制編號00000000│
│          │  92條碼乙紙：認係以色列IMI 廠UZI A 型口徑9mm 制│
│          │  式衝鋒槍。認具殺傷力。                        │
│          ├─────────────────────────┤
│          │壹枝（不含彈匣），黏貼獲案槍枝管制編號0000000000│
│          │  條碼乙紙：認係美國COLT廠M16 型口徑5.56mm制式自│
│          │  動步槍。認具殺傷力。                          │
│          ├─────────────────────────┤
│          │壹枝，黏貼獲案槍枝管制編號0000000000條碼乙紙：│
│          │  認係美國COLT廠AR-15 SPI 型口徑.0223 吋制式自動步│
│          │  槍。認具殺傷力。                              │
│          ├─────────────────────────┤
│          │壹枝，黏貼獲案槍枝管制編號0000000000條碼乙紙：│
│          │  認係美國MOSSBERG廠590 型12 GAUGE制式單管霰彈槍。│
│          │  認具殺傷力。                                  │
├─────┼─────────────────────────┤
│ (二)、     │1.柒佰貳拾參顆（試射肆拾參顆），認均係口徑9mm制式 │
│查扣之子彈│  半自動手槍彈，認均具殺傷力。                    │
│1389顆，應├─────────────────────────┤
│試射76發，│2.貳佰捌拾捌顆（試射玖顆），認均係口徑0.45吋制式半│
│剩餘1313發│  自動手槍彈，認均具殺傷力。                      │
│（計算詳如├─────────────────────────┤
│附表一之一│3.柒拾顆（試射參顆），認均係12 GAUGE制式霰彈，認均│
│），亦即沒│  具殺傷力。                                      │
│收剩餘之13├─────────────────────────┤
│13發子彈  │4.肆拾顆（試射陸顆），認均係口徑5.56mm制式步槍彈，│
│          │  認均具殺傷力。                                  │
│          ├─────────────────────────┤
│          │5.壹佰肆拾捌顆（試射參顆），認均係口徑0.22吋制式子│
│          │  彈，認均具殺傷力。                              │
│          ├─────────────────────────┤
│          │6.壹佰顆（試射玖顆），認均係口徑0.38吋制式轉輪槍彈│
│          │  ，認均具殺傷力。                                │
│          ├─────────────────────────┤
│          │7.貳拾顆（試射參顆），認均係口徑0.380吋制式半自動 │
│          │  手槍彈，認均具殺傷力。                          │
└─────┴─────────────────────────┘
  附表一之一- 附表一之子彈經試射後剩餘1313發（即可沒收之
  數量）
┌─┬────┬──┬──┬────┬──┬─────────────┐
│編│名    稱│查獲│試射│鑑定結果│剩餘│出                      處│
│號│        │數量│數量│        │數量│                          │
├─┼────┼──┼──┼────┼──┼─────────────┤
│1 │口徑9mm │723 │43  │具殺傷力│680 │92查字第39號卷(二)，第30頁│
│  │制式半自│    │    │        │    │93重訴78號卷(二)，第134頁 │
│  │動手槍彈│    │    │        │    │                          │
├─┼────┼──┼──┼────┼──┼─────────────┤
│2 │口徑0.45│288 │9   │同上    │279 │92查字第39號卷(二)，第30頁│
│  │吋制式半│    │    │        │    │93重訴78號卷(二)，第134頁 │
│  │自動手槍│    │    │        │    │                          │
│  │彈      │    │    │        │    │                          │
├─┼────┼──┼──┼────┼──┼─────────────┤
│3 │12GAUGE │70  │3   │同上    │67  │92查字第39號卷(二)，第30頁│
│  │制式霰彈│    │    │        │    │93重訴78號卷(二)，第134頁 │
├─┼────┼──┼──┼────┼──┼─────────────┤
│4 │口徑5.56│40  │6   │同上    │34  │92查字第39號卷(二)，第30頁│
│  │mm制式步│    │    │        │    │93重訴78號卷(二)，第135頁 │
│  │槍彈    │    │    │        │    │                          │
├─┼────┼──┼──┼────┼──┼─────────────┤
│5 │口徑0.22│148 │3   │同上    │145 │92查字第39號卷(二)，第30頁│
│  │吋制式子│    │    │        │    │93重訴78號卷(二)，第135頁 │
│  │彈      │    │    │        │    │                          │
├─┼────┼──┼──┼────┼──┼─────────────┤
│6 │口徑0.38│100 │9   │同上    │91  │92查字第39號卷(二)，第31頁│
│  │吋制式轉│    │    │        │    │93重訴78號卷(二)，第135頁 │
│  │輪槍彈  │    │    │        │    │                          │
├─┼────┼──┼──┼────┼──┼─────────────┤
│7 │口徑0.38│20  │3   │同上    │17  │92查字第39號卷(二)，第31頁│
│  │0吋制式 │    │    │        │    │93重訴78號卷(二)，第135頁 │
│  │半自動手│    │    │        │    │                          │
│  │槍彈    │    │    │        │    │                          │
└─┴────┴──┴──┴────┴──┴─────────────┘
小計：
┌──┬─────┬────┬─────┐
│    │查獲時數量│試射數量│應沒收數量│
├──┼─────┼────┼─────┤
│總計│1389      │76      │1313      │
└──┴─────┴────┴─────┘
附表二：被告私藏販賣予羅弘輝之未扣案手槍部分（即射殺郭壁
諭者）：
┌──┬────────────────────────┬────┐
│編號│          槍      枝      名      稱            │ 數量   │
├──┼────────────────────────┼────┤
│ 1  │不詳廠製之口徑9mm手槍                           │ 1支    │
└──┴────────────────────────┴────┘
